【裁判字號】    99,訴,217
【裁判日期】    991215
【裁判案由】    違反毒品危害防制條例
【裁判全文】
臺灣雲林地方法院刑事判決               99年度訴字第217號
公  訴  人  臺灣雲林地方法院檢察署檢察官
被      告  廖峻偉
            許哲祐
上二人共同
選任辯護人  吳啟勳律師
被      告  許啟斌
選任辯護人  張巧妍律師
被      告  蔡佳諱
選任辯護人  林進榮律師
被      告  吳浩源
            蔡育展
上二人共同
選任辯護人  林琦勝律師
上列被告因違反毒品危害防制條例案件，經檢察官提起公訴（98
年度偵字第2075號、第2099號、第2473號、第2607號、第3645號
、第3947號、第4540號），本院判決如下：
    主    文
廖峻偉共同販賣第三級毒品，處有期徒刑壹年伍月。緩刑肆年，
並應於本判決確定之翌日起年內，依執行檢察官之命令，向指
定之政府機關、政府機構、行政法人、社區或其他符合公益目的
之機構或團體，提供貳佰小時之義務勞務；緩刑期間內付保護管
束。扣案之Sony Ericsson 廠牌行動電話壹支（含門號0000
000000號晶片卡壹枚）沒收之。又未扣案之販賣第三級毒
品所得新臺幣肆佰元應與許純耀連帶沒收之，如全部或一部不能
沒收時，以其與許純耀之財產連帶抵償之。
許哲祐所犯罪名及處罰，詳如附表二「所犯罪名及刑責」欄所示
。應執行有期徒刑貳年。緩刑伍年，並應於本判決確定之翌日起
肆年內，依執行檢察官之命令，向指定之政府機關、政府機構、
行政法人、社區或其他符合公益目的之機構或團體，提供貳佰肆
拾小時之義務勞務；緩刑期間內付保護管束。扣案之Sony Erics
son 廠牌行動電話壹支（含門號0000000000號晶片卡
壹枚）沒收之。又未扣案之販賣第三級毒品所得新臺幣壹仟元應
與許純耀連帶沒收，如全部或一部不能沒收時，以其與許純耀之
財產連帶抵償之。
許啟斌所犯罪名及處罰，詳如附表三編號2.、5.、7.至15.「所犯
罪名及刑責」欄所示。應執行有期徒刑肆年陸月。扣案之第三級
毒品愷他命壹包（驗餘淨重零點肆貳零伍公克）、包裝第三級毒
品愷他命外包裝袋壹個、Sony Ericsson 廠牌行動電話壹支（不
含門號0000000000號晶片卡壹枚）、全新之小型分裝
袋拾陸只，均沒收之。另扣案之販賣毒品所得共新臺幣肆仟伍佰
元均沒收（其中新臺幣仟元應與蔡佳諱連帶沒收）。未扣案之
販賣第三級毒品所得新臺幣佰元沒收，如全部或一部不能沒收
時，以其財產抵償之。
蔡佳諱所犯罪名及處罰，詳如附表三編號7.至12.「所犯罪名及刑
責」欄所示。應執行有期徒刑年。扣案之第三級毒品愷他命壹
包（驗餘淨重零點肆貳零伍公克）、包裝第三級毒品愷他命外包
裝袋壹個、Sony Ericsson 廠牌行動電話壹支（不含門號000
0000000號晶片卡壹枚）、全新之小型分裝袋拾陸只，均
沒收之。另扣案之販賣毒品所得共新臺幣仟元，應與許啟斌連
帶沒收之。
吳浩源所犯罪名及處罰，詳如附表三編號1.、4.、6.「所犯罪名
及刑責」欄所示。應執行有期徒刑年。
蔡育展幫助販賣第三級毒品，處有期徒刑壹年伍月。緩刑肆年，
並應於本判決確定之翌日起年內，依執行檢察官之命令，向指
定之政府機關、政府機構、行政法人、社區或其他符合公益目的
之機構或團體，提供貳佰小時之義務勞務；緩刑期間內付保護管
束。
    事    實
一、廖峻偉部分（即附表一）：
    廖峻偉明知愷他命（Ketamine，又稱K 他命），係毒品危害
    防制條例所明定之第三級毒品，依法不得販賣，竟與許純耀
    （所述下列犯行，本院另行審結）共同意圖營利，而基於販
    賣第三級毒品愷他命之犯意聯絡，由許純耀於民國98年02月
    25 日10 時03分、08分、11分、12分、16分、35分、45分許
    ，持用其所有扣案之Sony Ericsson 廠牌行動電話1 支（搭
    配其所有之門號0000000000號晶片卡1 枚），先後與持用00
    00000000門號行動電話之林郁盛（綽號「越南之星」）及持
    用0000000000門號行動電話之許秋平聯絡，原欲聯絡由許秋
    平販賣愷他命與林郁盛，然因許秋平前往他處收款，許純耀
    乃囑林郁盛前往雲林縣麥寮鄉公墓附近找廖峻偉取貨（通話
    內容詳如附表一之1.），並將2 包愷他命交付廖峻偉，指示
    廖峻偉將愷他命交付林郁盛。而於同日稍後，在上開地點，
    由廖峻偉將愷他命2 包販賣與林郁盛，林郁盛事後再自行將
    愷他命之款項新臺幣（下同）400 元（未扣案）交付許純耀
    。
二、許哲祐部分（即附表二）：
  (一)許哲祐明知愷他命係毒品危害防制條例所明定之第三級毒品
    ，依法不得販賣，竟與許純耀共同意圖營利，而基於販賣第
    三級毒品愷他命之犯意聯絡，由許純耀於98年03月06日11時
    04分07秒許，持用其所有扣案之Sony Ericsson 廠牌行動電
    話1 支（搭配其所有之門號0000000000號晶片卡1 枚），與
    持用0000000000門號行動電話之丁寶元（原名丁有助，綽號
    「有助」）聯絡，丁寶元欲向許純耀購買價值1,000 元之愷
    他命，因許純耀在上班，遂與丁寶元先相約在雲林縣麥寮鄉
    ○○村○○路二段149 號海豐堡汽車旅館交易，再於同日11
    時04分55秒許，許純耀持用上開門號0000000000號行動電話
    ，與許哲祐所持用之未扣案已滅失之Sony Ericsson 廠牌行
    動電話1 支（搭配其所有之門號0000000000號晶片卡1 枚）
    聯絡，囑咐許哲祐先至許純耀所任職之雲林縣麥寮鄉橋頭村
    某傢俱行，而將愷他命1 包交付許哲祐，再指示許哲祐將此
    愷他命1 包交付丁寶元，許純耀並於同日11時33分許，以同
    一門號行動電話催促許哲祐前往交易（通話內容詳如附表二
    之1.編號1.）。而於同日稍後，在雲林縣麥寮鄉海豐堡汽車
    旅館外，由許哲祐將愷他命1 包販賣與丁寶元，並自丁寶元
    處得款1,000 元（未扣案），嗣由許哲祐將上開款項交由許
    純耀。
  (二)許哲祐明知廖珮茵有販賣毒品之行為，竟基於幫助販賣愷他
    命之意思，於98年03月30日23時02分、07分、22分、30分許
    ，持用其所有未扣案之Sony Ericsson 廠牌行動電話1 支（
    搭配其所有之門號0000000000號晶片卡1 枚），與持用0000
    000000門號行動電話之林穎駿（原名林英風，綽號「阿風」
    ）聯絡，林穎駿欲購買愷他命，許哲祐即將廖珮茵所持用之
    0000000000門號行動電話告知林穎駿，許哲祐並持同一門號
    行動電話，於同日23時24分、25分、31分許，與持用000000
    0000門號行動電話之廖珮茵聯絡（通話內容詳如附表二之1.
    編號2.），將林穎駿介紹予廖珮茵，以此介紹、居間聯絡之
    行為便利廖珮茵於同日稍後，在雲林縣虎尾鎮○○路678 號
    統領KTV 停車場，販賣愷他命3 包與林穎駿，得款1,000 元
    。
三、吳浩源、蔡育展、許啟斌、蔡佳諱部分（即附表三）：
    吳浩源、蔡育展均明知許啟斌意圖販賣愷他命牟利，竟基於
    幫助販賣愷他命之意思，而分別為下述(一)、(二)、(三)之幫助行
    為。另許啟斌、蔡佳諱均明知愷他命，係毒品危害防制條例
    所明定之第三級毒品，且依法不得販賣，竟由許啟斌單獨或
    與蔡佳諱共同意圖營利，而基於販賣第三級毒品愷他命之各
    別犯意或犯意聯絡，先後於下述(一)至(八)所示時間、地點，單
    獨或共同販賣愷他命；另許啟斌基於轉讓第三級毒品之犯意
    ，分別於下述(九)至(十一)所示時間、地點，轉讓第三級毒品愷他
    命：
  (一)許啟斌販賣愷他命與陳昭宇
    吳浩源因知悉愷他命上游貨源，竟基於幫助販賣愷他命之意
    思，於98年03月25日23時25分許，持用未扣案已滅失之門號
    0000000000號行動電話與許啟斌所持用之門號0000000000號
    行動電話聯絡，吳浩源向許啟斌表示詢問到較便宜的愷他命
    貨源（通話內容詳如附表三之1.編號1.），遂於98年03月26
    日起至03月底間之某日，由吳浩源先與真實姓名年籍不詳綽
    號「古錐」之成年女子聯絡，兩人相約在嘉義市東區蘭潭水
    庫交易。而於同日23時許，由吳浩源開車搭載許啟斌前往上
    開約定地點，由許啟斌以一手交錢一手交貨之方式，向「古
    錐」，以16,000元之價格購入愷他命50公克。吳浩源即以此
    介紹、聯絡、搭載等行為便利許啟斌於98年03月下旬至同年
    04月間，以每公克400元或500元之價格販出愷他命。另許啟
    斌於購得上開愷他命後，隨即於98年04月02日凌晨00時23分
    、25分許，持用其所有扣案之Sony Ericsson廠牌行動電話1
    支（搭配非其所有之門號0000000000號晶片卡1枚）與持用
    門號0000000000門號行動電話之蔡育展聯絡，蔡育展告知許
    啟斌關於陳昭宇有意購買愷他命之事，以此介紹行為便利許
    啟斌為後述販賣愷他命之行為。另許啟斌得悉後，即於同日
    凌晨00時45分許，持用上開門號行動電話與持用0000000000
    門號行動電話之陳昭宇聯絡，兩人相約在雲林縣水林鄉○○
    村○ 鄰○○街85號陳昭宇住處附近巷口交易（通話內容詳如
    附表三之1.編號2.）。而於同日稍後，在上開地點，由許啟
    斌將愷他命3 小包販賣與陳昭宇，並自陳昭宇處得款1,500
    元（扣案）。
  (二)許啟斌販賣愷他命與張宏田
    許啟斌於98年04月07日18時18分許，持用其所有扣案之Sony
    Ericsson廠牌行動電話1 支（搭配非其所有之門號00000000
    00號晶片卡1 枚）與持用0000000000門號行動電話之吳浩源
    聯絡，吳浩源於電話中介紹姓名、年籍不詳，綽號「阿童」
    之成年男子及張宏田（綽號「阿田」）向許啟斌購買愷他命
    （通話內容詳如附表三之1.編號3.），吳浩源即以此居間介
    紹之行為便利許啟斌販賣愷他命。另許啟斌即於同日22時07
    分、26分許，持用同一門號行動電話與持用0000000000門號
    行動電話之張宏田聯絡，兩人相約在水林鄉「阿龍小吃部」
    交易（通話內容詳如附表三之1.編號3.）。而於同日稍後，
    在上開地點，由許啟斌將愷他命1 小包販賣與張宏田，並自
    張宏田處得款300 元（未扣案）。
  (三)許啟斌、蔡佳諱共同販賣愷他命與陳明澤
    吳浩源於98年04月06日20時許，將「古錐」之聯絡電話告知
    許啟斌（通話內容詳如附表四之1.編號4.），而由許啟斌與
    「古錐」聯絡買賣愷他命之相關事宜。再於98年04月18日某
    時許，由吳浩源開車搭載許啟斌前往交易地點，而於同日20
    時許，在嘉義市○○路○ 段PLAYER PUB，由許啟斌以一手交
    錢一手交貨之方式，向「古錐」以14,000元之價格購入愷他
    命50公克。吳浩源即以此介紹、搭載等行為便利許啟斌於98
    年04月間，以每公克400 元或500 元之價格販出愷他命。另
    許啟斌於購得上開愷他命後，隨即將數包愷他命交由蔡佳諱
    販賣，而由蔡佳諱於98年04月19日某時許，持用其所有未扣
    案已滅失之Sony Ericsson 廠牌行動電話1 支（搭配非其所
    有之門號0000000000號晶片卡1 枚）與持用0000000000門號
    行動電話之陳明澤聯絡，兩人相約在雲林縣北港鎮○○路與
    民族路交岔路口附近之某7-11便利商店交易。而於同日19時
    至20時許，在上開地點，由蔡佳諱將許啟斌所有之愷他命1
    小包販賣與陳明澤，並自陳明澤處得款500 元（扣案），嗣
    由蔡佳諱將上開金額交與許啟斌。
  (四)許啟斌、蔡佳諱共同販賣愷他命與陳明澤
    蔡佳諱於98年04月20日某時許，持用上開0000000000門號行
    動電話與持用0000000000門號行動電話之陳明澤聯絡，兩人
    相約在雲林縣北港鎮○○里○○路116 巷8 號陳明澤住處附
    近交易。而於同日19時至20時許，在上開地點，由蔡佳諱將
    許啟斌所有之愷他命1 小包販賣與陳明澤，並自陳明澤處得
    款500 元（扣案），嗣由蔡佳諱將上開金額交與許啟斌。
  (五)許啟斌、蔡佳諱共同販賣愷他命與蘇詳富
    蔡佳諱於98年04月21日某時許，持用上開0000000000門號行
    動電話與蘇詳富聯絡，兩人相約在嘉義縣六腳鄉蘇厝村蘇厝
    寮216 號處交易。而於同日19時至20時許，在上開地點，由
    蔡佳諱將許啟斌所有之愷他命1 小包販賣與蘇詳富，並自蘇
    詳富處得款500 元（扣案），嗣由蔡佳諱將上開金額交與許
    啟斌。
  (六)許啟斌、蔡佳諱共同販賣愷他命與蘇詳富
    蔡佳諱於98年03月15日至20日間之某日，持用上開00000000
    00門號行動電話與蘇詳富聯絡，兩人相約在雲林縣北港鎮○
    ○路圓環附近某7-11便利商店交易。而於同日19時至20時許
    ，在上開地點，由蔡佳諱將許啟斌所有之愷他命1 小包販賣
    與蘇詳富，並自蘇詳富處得款500 元（扣案），嗣由蔡佳諱
    將上開金額交與許啟斌。
  (七)許啟斌、蔡佳諱共同販賣愷他命與蘇詳富
    蔡佳諱於98年04月中旬之某日，持用上開0000000000門號行
    動電話與蘇詳富聯絡，兩人相約在雲林縣北港鎮○○路圓環
    附近某7-11便利商店交易。而於同日19時至20時許，在上開
    地點，由蔡佳諱將許啟斌所有之愷他命1 小包販賣與蘇詳富
    ，並自蘇詳富處得款500 元（扣案），嗣由蔡佳諱將上開金
    額交與許啟斌。
  (八)許啟斌、蔡佳諱共同販賣愷他命與蘇詳富
    蔡佳諱於98年04月21日，持用上開0000000000門號行動電話
    與蘇詳富聯絡，兩人相約在雲林縣北港鎮○○路某全家便利
    商店交易。而於同日19時至20時許，在上開地點，由蔡佳諱
    將許啟斌所有之愷他命1 小包販賣與蘇詳富，並自蘇詳富處
    得款500 元（扣案），嗣由蔡佳諱將上開金額交與許啟斌。
  (九)許啟斌轉讓愷他命與吳浩源
    許啟斌於98年03月26日起至03月底間之某日，為酬謝吳浩源
    介紹及陪同其向上游購買毒品（詳如上述事實三(一)所示），
    而於同日在其位於雲林縣口湖鄉○○路3-37號租屋處，提供
    其所有2 至3 公克之愷他命與吳浩源共同施用，以此方式轉
    讓愷他命與吳浩源。
  (十)許啟斌轉讓愷他命與吳浩源
    許啟斌於98年04月18日，為酬謝吳浩源陪同其向上游購買毒
    品（詳如上述事實三(三)所示），而於同日在其位於雲林縣口
    湖鄉○○路3-37號租屋處，提供其所有2 至3 公克之愷他命
    與吳浩源共同施用，以此方式轉讓愷他命與吳浩源。
  (十一)許啟斌轉讓毒品與蔡佳諱
    許啟斌於98年04月19日，在雲林縣北港鎮○○路51號蔡佳諱
    住處，提供其所有1 公克之愷他命與蔡佳諱施用，以此方式
    轉讓愷他命與蔡佳諱。
四、嗣為警持搜索票於下列時、地搜索始悉上情：
  (一)98年04月22日08時許，在雲林縣麥寮鄉興化寮22-23 號「允
    福泰舍館」15室，查獲許哲祐、許純耀等人，並扣得許純耀
    所有之Sony Ericsson 廠牌行動電話1 支（搭配其所有門號
    0000000000號晶片卡1 枚）。
  (二)98年04月22日07時15分許，在雲林縣口湖鄉○○村○○路3
    之37號許啟斌住處，查獲並扣得許啟斌所持有之愷他命1 小
    包（驗餘淨重0.4205公克）、全新小型分裝袋16個（起訴書
    誤載為11個。見本院筆錄卷第63頁反面）、許啟斌所有之So
    ny Ericsson 廠牌行動電話1 支（搭配他人所有之門號0000
    000000號晶片卡1 枚）、現金5,500 元等物。
五、案經臺灣雲林地方法院檢察署檢察官指揮內政部警政署刑事
    警察局偵六隊三組、環境保護警察隊第二中隊、雲林縣警察
    局北港分局、臺中市警察局第五分局、彰化縣警察局和美分
    局報告偵辦後起訴。
    理    由
壹、程序部分（即證據能力部分）：
一、電話監聽譯文（通訊監察譯文），僅屬依據監聽錄音結果予
    以翻譯之文字，固具文書證據之外觀，但實際上仍應認監聽
    所得之錄音帶，始屬調查犯罪所得之證物，乃刑事訴訟法第
    165 條之1 第2 項所稱之新科技證物，如其蒐證程序合法，
    且當事人已承認監聽錄音譯文之內容屬實，或對於該譯文內
    容並無爭執，而法院復已就該譯文依法踐行調查證據程序者
    ，該監聽錄音之譯文即與播放錄音有同等價值，自有證據能
    力（最高法院98年度臺上字第527 號判決意旨參照）。查卷
    附通訊監察譯文，係警員依據本院以98年度聲監字第55號、
    第94號及98年度聲監續字第67號所核發之通訊監察書，於核
    准通訊監察期間內，對於被告許哲祐所使用之0000000000號
    、被告許啟斌所使用之0000000000號、共犯許純耀所使用之
    0000000000號、證人廖珮茵所使用之0000000000號、證人林
    穎駿所使用之0000000000號等行動電話進行通訊監察之事實
    ，有上開通訊監察書暨通訊監察譯文（見雲警港偵字第0981
    000222號卷第03頁至第05頁；雲警港偵字第0981000346號卷
    第02頁；雲警港偵字第0981000329號卷第06頁至第13頁及第
    32頁至第35頁；中分五偵字第0980013110號第76頁、第94頁
    至第96頁；98偵2075號卷(一)第108 頁至第110 頁、第142 頁
    至第147 頁；98偵2075號卷(二)第86頁反面、第158 頁至第16
    1 頁；本院函查卷第13頁至第19頁）在卷可佐，而被告廖峻
    偉、許哲祐、許啟斌、蔡佳諱、吳浩源、蔡育展及辯護人亦
    均同意上開通訊監察譯文有證據能力（見本院筆錄卷第44頁
    反面、第45頁反面、第63頁、第64頁反面、第66頁、第86頁
    反面），復經本院於審理時就上開通訊監察譯文依法提示檢
    察官、被告廖峻偉、許哲祐、許啟斌、蔡佳諱、吳浩源、蔡
    育展及辯護人，踐行調查證據之程序，經核與監聽錄音具有
    相同之價值，自有證據能力。
二、現行刑事訴訟法關於「鑑定」之規定，除選任自然人充當鑑
    定人外，另設有囑託機關鑑定制度。依同法第198 條、第20
    8 條之規定，不論鑑定人或鑑定機關、團體，均應由法院、
    審判長、受命法官或檢察官視具體個案之需要而為選任、囑
    託，並依第206 條之規定，提出言詞或書面報告，始符合同
    法第159 條第1 項所定得作為證據之「法律有規定」之情形
    。否則所為之鑑定，仍屬傳聞證據。卷附行政院衛生署草屯
    療養院98年06月02日草療鑑字第0980500190號鑑定書（見98
    偵2099號卷第33頁），為檢察官於偵查毒品案件過程中，認
    有需要而送請鑑定，揆諸前揭說明，屬「法律規定」得為證
    據者，應有證據能力。
三、被告以外之人於偵查中向檢察官所為之陳述，除顯有不可信
    之情況者外，得為證據，刑事訴訟法第159 條之1 第2 項定
    有明文。檢察官在偵查中對被告以外之人所為之偵查筆錄，
    性質上屬傳聞證據，惟刑事訴訟法規定檢察官代表國家偵查
    犯罪、實施公訴，依法其有訊問被告、證人及鑑定人之權，
    證人、鑑定人並須具結，而實務運作時，檢察官偵查中向被
    告以外之人所取得之陳述，原則上均能遵守法律規定，不致
    違法取供，其可信度極高。職是，被告以外之人前於偵查中
    已具結而為證述，除反對該項供述得具有證據能力之一方，
    已釋明「顯有不可信之情況」之理由外，不宜遽指該證人於
    偵查中之陳述不具證據能力。證人林郁盛、丁寶元、林穎駿
    、張宏田、陳昭宇、蘇詳富、陳明澤等人於檢察官面前製作
    之證述筆錄（見98偵2075號卷(一)第95頁至第97頁、第171 頁
    至第174 頁；98偵2075號卷(二)第14頁至第15頁、第45頁至第
    46頁、第90頁至第92頁、第182 頁至第184 頁），係檢察官
    令其等以證人身分具結後所為之證述，有上開證人等之結文
    附卷可稽（見98偵2075號卷(一)第98頁、第175 頁；98偵2075
    號卷(二)第16頁、第47頁、第93頁、第180 頁至第181 頁），
    被告廖峻偉、許哲祐、許啟斌、吳浩源、蔡育展、蔡佳諱及
    辯護人等均未提及檢察官在訊問時有何不法取供之情形，亦
    未釋明證人林郁盛、丁寶元、林穎駿、張宏田、陳昭宇、蘇
    詳富、陳明澤等人之證述有何顯不可信之情況，依上開規定
    ，證人林郁盛、丁寶元、林穎駿、張宏田、陳昭宇、蘇詳富
    、陳明澤等人上述之證述筆錄，自得作為本案證據使用。
四、又被告以外之人於審判外之陳述，雖不符刑事訴訟法第159
    條之1 至之4 等4 條規定，而經當事人於審判程序同意作為
    證據，法院審酌該陳述作成時之情況，認為適當者，亦得作
    為證據，同法第159 條之5 第1 項定有明文。經查，除上開
    證人在檢察官面前之證述筆錄外，本判決後開引用被告以外
    之人於審判外之陳述，原則上均不得作為證據使用，惟被告
    廖峻偉、許哲祐、許啟斌、蔡佳諱、吳浩源、蔡育展及辯護
    人等在本院審理中均明示同意上開證據有證據能力（本院筆
    錄卷第44頁反面、第45頁反面、第63頁、第64頁反面、第66
    頁、第86頁反面），本院審酌上開證據製作時之情況，並無
    違法不當之情事，認為以之作為證據應屬適當，揆諸前開規
    定，應認該等供述證據例外具有證據能力。
貳、有罪部分：
一、認定犯罪事實所憑之證據及理由：
  (一)被告廖峻偉部分：
    上開犯罪事實一、之部分，業據被告廖峻偉於偵查中及本院
    審理時均坦承不諱（見98偵2075號卷(二)第66頁至第67頁、第
    164 頁至第166 頁；本院筆錄卷第42頁反面、第168 頁），
    核與證人林郁盛、許純耀等人於警詢或偵訊時證述情節相符
    （見98偵2075號卷(一)第58頁至第63頁及卷(二)第86頁至第88頁
    、第90頁至第92頁），並有本院98年度聲搜字第163 號搜索
    票暨搜索扣押筆錄、扣押物品目錄表各1 份（見98偵2075號
    卷(一)第20頁至第23頁）、本院98年度聲監字第55號、第94號
    、98年度聲監續字第67號通訊監察書暨通訊監察譯文各1 份
    （見98偵2075號卷(一)第108 頁至第110 頁及卷(二)第86頁反面
    、第158 頁至第161 頁；本院函查卷第13頁至第19頁；中分
    五偵字第0980013110號卷第76頁）、林郁盛、廖峻偉、許純
    耀等人指認相片各1 份（見中分五偵字第0980013110號卷第
    23頁；彰警第0000000000號卷第06頁；98偵2075號卷(二)第87
    頁）等附卷可證。此外，亦扣得共犯許純耀供聯絡販毒使用
    之行動電話1 支（廠牌Sony Ericsson ，搭配其所有之0000
    000000號晶片卡1 枚）可稽。又共犯許純耀供稱此次販賣愷
    他命約賺100 元等語（見本院筆錄卷第198 頁反面），是被
    告廖峻偉主觀上有藉共同販賣愷他命以牟利之意圖甚明。綜
    上，足認被告廖峻偉之自白與事實相符，應堪採信，本案事
    證明確，被告廖峻偉之犯行堪以認定，應依法論科。
  (二)被告許哲祐部分：
    上開犯罪事實二、部分，業據被告許哲祐於偵查中及本院審
    理時均坦承不諱（見中分五偵字第0980013110號警卷第44頁
    至第54頁；98偵2075號卷(一)第152 頁至第154 頁；本院筆錄
    卷第42頁至第43頁、第158 頁），核與證人丁寶元、林穎駿
    等人於警詢或偵訊時證述情節相符（見98偵2075號卷(一)第95
    頁至第97頁及卷(二)第07頁至第12頁、第14頁至第15頁；中分
    五偵字第0980013110號警卷第85頁至第92頁），復經共同被
    告許純耀、廖珮茵分別於警詢、偵訊及本院審理時供述明確
    （見中分五偵字第0980013110號警卷第01頁至第17頁及第93
    頁至第101 頁；98偵2090號卷第06頁至第07頁；98偵2075號
    卷(二)第190 頁；本院筆錄卷第40頁至第41頁、第49頁、第90
    頁、第102 頁），並有本院98年度聲搜字第163 號搜索票暨
    搜索扣押筆錄、扣押物品目錄表各1 份及廖珮茵涉嫌毒品案
    現場蒐證照片等（見雲警港偵字第0981000221號卷第17頁至
    第22頁、第26頁至第27頁；98偵2075號卷(一)第20頁至第23頁
    ）、本院98年度聲監字第55號、第94號、98年度聲監續字第
    67號通訊監察書暨通訊監察譯文各1 份（見98偵2075號卷(一)
    第142 頁至第147 頁；本院函查卷第13頁至第19頁；中分五
    偵字第0980013110號卷第94頁至第96頁）、許哲祐、丁寶元
    、林穎駿、廖珮茵等人指認相片各1 份（見中分五偵字第09
    00000000號卷第23頁；彰警第0000000000號卷第06頁；98偵
    2075號卷(二)第87頁）等附卷可證。復佐以林穎駿經警方採尿
    送驗之結果，呈現「K 他命陽性」反應，此有台灣檢驗科技
    股份有限公司濫用藥物尿液檢驗報告及尿液送檢真實姓名對
    照表各1 份附卷可查（見本院函查卷第92頁、第95頁），足
    認林穎駿確有對外購買愷他命之需求。另於廖珮茵位於雲林
    縣莿桐鄉四合村后埔83之1 號住處，查扣到愷他命1 包（驗
    餘淨重0.6929公克），上開鑑定，有行政院衛生署草屯療養
    院99年09月07日草療鑑字第0990900005號鑑定書1 份在卷可
    憑（見本院函查卷第122 頁），足認廖珮茵確有取得愷他命
    之管道。此外，亦扣得共犯許純耀供聯絡販毒使用之行動電
    話1 支（廠牌Sony Ericsson ，含0000000000號晶片卡1 枚
    ）可稽。又共犯許純耀供稱此次販賣愷他命約賺200 元或30
    0 元等語（見本院筆錄卷第164 頁），是被告許哲祐就事實
    二、(一)所為，主觀上有藉共同販賣愷他命以牟利之意圖甚明
    。綜上，足認被告許哲祐之自白與事實相符，應堪採信，本
    案事證明確，被告許哲祐之犯行堪以認定，應依法論科。
  (三)被告許啟斌部分：
    上開犯罪事實三、(一)至(十一)部分，業據被告許啟斌於偵查中及
    本院審理時均坦承不諱（見雲警港偵字第0000000000號卷第
    01頁至第10頁、見雲警港偵字第0981000346號卷第04頁至第
    21頁；98偵2099號卷第07頁至第09頁；98偵2075號卷(二)第18
    6 頁至第188 頁；本院筆錄卷第56頁至第58頁、第126 頁）
    ，核與證人張宏田、陳昭宇、陳明澤、蘇詳富等人於警詢或
    偵訊時證述情節相符（見雲警港偵字第098100039 號卷第30
    頁至第42頁；雲警港偵字第098100329 號卷第17頁至第20頁
    、第22頁至第24、第26頁至第27頁；98偵2075號卷(一)第159
    頁至第163 頁、第171 頁至第174 頁及卷(二)第45頁至第46頁
    、第182 頁至第184 頁），復經共同被告吳浩源、蔡育展、
    蔡佳諱分別於警詢、偵訊及本院審理時供述明確，並有本院
    98年度聲搜字第163 號搜索票暨搜索扣押筆錄、扣押物品目
    錄表各1 份及許啟斌涉嫌毒品案現場蒐證照片3 張等（見雲
    警港偵字第0981000235號卷第18頁至第22頁、第24頁至第25
    頁）、本院98年度聲監字第55號、第94號、98年度聲監續字
    第67號通訊監察書暨通訊監察譯文各1 份（見雲警港偵字第
    098100329 號卷第06頁至第13頁；雲警港偵字第098100346
    號卷第02頁；雲警港偵字第098100222 號卷第03頁至第05頁
    ；本院函查卷第17頁至第19頁）、張宏田、陳昭宇、陳明澤
    、蘇詳富等人指認相片各1 份（見雲警港偵字第098100346
    號卷第21頁、第25頁；雲警港偵字第098100329 號卷第25頁
    、第32頁、第36頁至第37頁）、陳明澤手機0000000000號與
    蔡佳諱手機0000000000號通聯紀錄1 份（見雲警港偵字第09
    8100329 號卷第21頁）等附卷可證。復佐以陳昭宇經警方採
    尿送驗之結果，呈現「K 他命陽性」反應，此有台灣檢驗科
    技股份有限公司濫用藥物尿液檢驗報告及尿液送檢真實姓名
    對照表各1 份附卷可查（見雲警港偵字第098100329 號卷第
    44頁、第46頁），足認陳昭宇確有對外購買愷他命之需求。
    另於許啟斌位於雲林縣口湖鄉○○村○○路3 之37號住處，
    查扣到愷他命1 包（驗餘淨重0.4205公克），上開鑑定，有
    行政院衛生署草屯療養院98年06月02日草療鑑字第09805001
    90號鑑定書1 份在卷可憑（見98偵2099號卷第33頁），足認
    許啟斌確有取得愷他命之管道。此外，亦扣得被告許啟斌供
    聯絡販毒使用之行動電話1 支（廠牌Sony Ericsson ，搭配
    他人所有之0000000000號晶片卡1 枚）可稽。又被告許啟斌
    供稱以每公克300 元之價格買進愷他命，而以每公克400 元
    或500 元之價格售出等語（見本院筆錄卷第149 頁反面），
    是被告許啟斌就事實三、(一)至(八)所為，主觀上有藉販賣愷他
    命以牟利之意圖甚明。綜上，足認被告許啟斌之自白與事實
    相符，應堪採信，本案事證明確，被告許啟斌之犯行堪以認
    定，應依法論科。
  (四)被告蔡佳諱部分：
    上開犯罪事實三、(三)至(八)部分，業據被告蔡佳諱於偵查中及
    本院審理時均坦承不諱（見雲警港偵字第0981000329號卷第
    01頁至第04頁；98偵4540號卷第09頁至第11頁；98偵2075號
    卷(二)第189 頁至第192 頁；本院筆錄卷第59頁至第60頁、第
    126 頁），核與證人陳明澤、蘇詳富等人於警詢或偵訊時證
    述情節相符（見雲警港偵字第098100329 號卷第17頁至第20
    頁、第22頁至第24、第26頁至第27頁；98偵2075號卷(二)第18
    2 頁至第184 頁），復經共同被告許啟斌於警、偵訊及本院
    審理時供述明確，並有本院98年度聲搜字第163 號搜索票暨
    搜索扣押筆錄、扣押物品目錄表各1 份及許啟斌涉嫌毒品案
    現場蒐證照片3 張等（見雲警港偵字第0981000235號卷第18
    頁至第22頁、第24頁至第25頁）、本院98年度聲監字第55號
    、第94號、98年度聲監續字第67號通訊監察書暨通訊監察譯
    文各1 份（見雲警港偵字第098100329 號卷第06頁至第13頁
    ；雲警港偵字第098100346 號卷第02頁；雲警港偵字第0981
    00222 號卷第03頁至第05頁；本院函查卷第17頁至第19頁）
    、陳明澤、蘇詳富等人指認相片各1 份（見雲警港偵字第09
    8100329 號卷第25頁；雲警港偵字第098100364 號卷第21頁
    ）、陳明澤手機0000000000號與蔡佳諱手機0000000000號通
    聯紀錄1 份（見雲警港偵字第098100329 號卷第21頁）等附
    卷可證。另於許啟斌位於雲林縣口湖鄉○○村○○路3 之37
    號住處，查扣到愷他命1 包（驗餘淨重0.4205公克），上開
    鑑定，有行政院衛生署草屯療養院98年06月02日草療鑑字第
    0980500190號鑑定書1 份在卷可憑（見98偵2099號卷第33頁
    ），足認許啟斌確有取得愷他命之管道。此外，亦扣得被告
    許啟斌供聯絡販毒使用之行動電話1 支（廠牌Sony Ericsso
    n ，搭配他人所有之0000000000號晶片卡1 枚）可稽。又被
    告蔡佳諱供稱與許啟斌共同販賣愷他命，可獲得免費施用愷
    他命之利益，且被告許啟斌供稱以每公克300 元之價格買進
    愷他命，而以每公克400 元或500 元之價格售出等語（見本
    院筆錄卷第149 頁反面），是被告蔡佳諱就事實三、(三)至(八)
    所為，主觀上有藉共同販賣愷他命以牟利之意圖甚明。綜上
    ，足認被告蔡佳諱之自白與事實相符，應堪採信，本案事證
    明確，被告蔡佳諱之犯行堪以認定，應依法論科。
  (五)被告吳浩源部分：
    上開犯罪事實三、(一)至(三)部分，業據被告吳浩源於偵查中及
    本院審理時均坦承不諱（見雲警港偵字第0000000000號卷第
    11頁至第17頁；98偵2075號卷(一)第100 頁至第102 頁；本院
    筆錄卷第57頁至第58頁、第151 頁），核與證人張宏田於警
    詢及偵訊時證述情節相符（見98偵2075號卷(一)第159 頁至第
    163 頁、第171 頁至第174 頁），復經共同被告許啟斌於警
    詢、偵訊及本院審理時供述明確，並有本院98年度聲搜字第
    163 號搜索票暨搜索扣押筆錄、扣押物品目錄表各1 份及許
    啟斌涉嫌毒品案現場蒐證照片3 張等（見雲警港偵字第0981
    00 0235 號卷第18頁至第22頁、第24頁至第25頁）、本院98
    年度聲監字第55號、第94號、98年度聲監續字第67號通訊監
    察書暨通訊監察譯文各1 份（見雲警港偵字第098100329 號
    卷第06頁至第13頁；雲警港偵字第098100346 號卷第02頁；
    雲警港偵字第098100222 號卷第03頁至第05頁；本院函查卷
    第17頁至第19頁）、張宏田指認相片1 份（見雲警港偵字第
    0981 00346號卷第25頁）等附卷可證。此外，亦扣得被告許
    啟斌供聯絡販毒使用之行動電話1 支（廠牌Sony Ericsson
    ，搭配他人所有之0000000000號晶片卡1 枚）可稽。綜上，
    足認被告吳浩源之自白與事實相符，應堪採信，本案事證明
    確，被告吳浩源之犯行堪以認定，應依法論科。
  (六)被告蔡育展部分：
    上開犯罪事實三(一)部分，業據被告蔡育展於偵查中及本院審
    理時均坦承不諱（見雲警港偵字第0981000364號卷第01頁至
    第11頁；98偵2075號卷(二)第128 頁至第132 頁；本院筆錄卷
    第59頁、第126 頁），核與證人陳昭宇於警詢及偵訊時證述
    情節相符（見雲警港偵字第098100329 號卷第30頁至第42頁
    ；98偵2075號卷(二)第45頁至第46頁），復經共同被告許啟斌
    於警詢、偵訊及本院審理時供述明確，並有本院98年度聲搜
    字第163 號搜索票暨搜索扣押筆錄、扣押物品目錄表各1 份
    及許啟斌涉嫌毒品案現場蒐證照片3 張等（見雲警港偵字第
    0981 000235 號卷第18頁至第22頁、第24頁至第25頁）、本
    院98年度聲監字第55號、第94號、98年度聲監續字第67號通
    訊監察書暨通訊監察譯文各1 份（見雲警港偵字第09810032
    9 號卷第06頁至第13頁；雲警港偵字第098100346 號卷第02
    頁；雲警港偵字第098100222 號卷第03頁至第05頁；本院函
    查卷第17頁至第19頁）、陳昭宇指認相片1 份（見雲警港偵
    字第098100329 號卷第32頁）等附卷可證。復佐以陳昭宇經
    警方採尿送驗之結果，呈現「K 他命陽性」反應，此有台灣
    檢驗科技股份有限公司濫用藥物尿液檢驗報告及尿液送檢真
    實姓名對照表各1 份附卷可查（見雲警港偵字第098100329
    號卷第44頁、第46頁），足認陳昭宇確有對外購買愷他命之
    需求。此外，亦扣得被告許啟斌供聯絡販毒使用之行動電話
    1 支（廠牌Sony Ericsson ，搭配他人所有之0000000000號
    晶片卡1 枚）可稽。綜上，足認被告蔡育展之自白與事實相
    符，應堪採信，本案事證明確，被告蔡育展之犯行堪以認定
    ，應依法論科。
二、論罪科刑之理由：
  (一)毒品危害防制條例之新舊法比較：
    被告廖峻偉、許哲祐、許啟斌、蔡佳諱、吳浩源、蔡育展各
    詳如上開事實欄所示之行為，於行為後，毒品危害防制條例
    第4 條第3 項、第17條（修正第1 項、增定第2 項），業已
    修正，並經總統於98年05月20日以華總一義字第0980012514
    1 號令公布，已於98年05月22日生效施行。是被告廖峻偉、
    許哲祐、許啟斌、蔡佳諱、吳浩源、蔡育展等人上開行為犯
    後法律已有變更，修正前毒品危害防制條例第4 條第3 項規
    定：「製造、運輸、販賣第三級毒品者，處5 年以上有期徒
    刑，得併科新臺幣500 萬元以下罰金。」修正後毒品危害防
    制條例第4 條第3 項則規定為：「製造、運輸、販賣第三級
    毒品者，處5 年以上有期徒刑，得併科新臺幣700 萬元以下
    罰金。」另毒品危害防制條例第8 條第3 項關於轉讓第三級
    毒品之罪雖未經修正，然被告廖峻偉、許哲祐、許啟斌、蔡
    佳諱、吳浩源、蔡育展於偵查及審判中均自白販賣或幫助販
    賣第三級毒品犯行，而修正前毒品危害防制條例第17條之規
    定為：「犯第4 條第1 項至第4 項、第5 條第1 項至第4 項
    前段、第6 條第1 項至第4 項、第7 條第1 項至第4 項、第
    8 條第1 項至第4 項、第10條或第11條第1 項、第2 項之罪
    ，供出毒品來源，因而破獲者，得減輕其刑。」修正後毒品
    危害防制條例第17條則規定：「犯第4 條至第8 條、第10條
    或第11條之罪，供出毒品來源，因而查獲其他正犯或共犯者
    ，減輕或免除其刑。犯第4 條至第8 條之罪於偵查及審判中
    均自白者，減輕其刑。」整體比較之下，雖修正後毒品危害
    防制條例第4 條第3 項之罰金刑提高，對行為人不利，然依
    修正後毒品危害防制條例第17條第2 項所為減輕其刑之規定
    ，有期徒刑、罰金得減輕其刑至二分之一或三分之二，自較
    有利於行為人，故依刑法第2 條第1 項但書，綜合上述比較
    結果，修正後毒品危害防制條例之規定較有利於被告6 人，
    依刑法第2 條第1 項但書規定，此部分自應適用98年05月22
    日「修正後」施行之毒品危害防制條例之規定。
  (二)愷他命係毒品危害防制條例第2 條第2 項第3 款所稱之第三
    級毒品，不得販賣、轉讓。是核被告廖峻偉就上揭犯罪事實
    欄一；被告許哲祐就上揭犯罪事實欄二、(一)；被告許啟斌就
    上揭犯罪事實欄三、(一)至(八)；被告蔡佳諱就上揭犯罪事實欄
    三、(三)至(八)所示之犯行，均係犯毒品危害防制條例第4 條第
    3 項販賣第三級毒品罪。至於被告許哲祐就上揭犯罪事實欄
    二、(二)；被告吳浩源就上揭犯罪事實欄三、(一)至(三)；被告蔡
    育展就上揭犯罪事實欄三(一)所示之犯行，則均係犯刑法第30
    條第1 項、毒品危害防制條例第4 條第3 項之幫助販賣第三
    級毒品罪。又被告許啟斌就上揭犯罪事實欄三、(九)至(十一)所示
    之犯行，則係犯毒品危害防制條例第8 條第3 項轉讓第三級
    毒品罪。另被告廖峻偉、許哲祐、許啟斌、蔡佳諱各就上揭
    犯罪事實欄所示之持有第三級毒品愷他命行為，依被告廖峻
    偉、許哲祐、許啟斌、蔡佳諱行為時之修正前毒品危害防制
    條例第11條及第11條之1 ，持有第三級毒品者，本不成立犯
    罪。再者，被告許啟斌固基於販賣愷他命以營利之犯意，而
    分別於98年03月26日起至同年月底之某日及同年04月18日各
    販入愷他命50公克，惟其於98年03月26日起至同年月底之某
    日販入之愷他命，隨即於98年04月02日將50公克中之3 小包
    販賣與陳昭宇（即附表三編號2.），而其於同年04月18日販
    入之愷他命，亦隨即於98年04月19日將50公克中之1 小包販
    賣與陳明澤（即附表三編號7.），業據被告許啟斌供明在卷
    （見本院筆錄卷第148 頁反面）。是本件被告許啟斌於98年
    03月下旬販入之愷他命與嗣後於98年04月02日販賣與陳昭宇
    ，及被告許啟斌於98年04月18日販入之愷他命與嗣後於98年
    04月19日販賣與許明澤者各係同一批愷他命，應不受二次行
    為之評價，各僅成立一個販賣罪，附此敘明。
  (三)凡以自己犯罪之意思而參與犯罪，固無論其所參與者是否係
    犯罪構成要件之行為，均應論以共同正犯；然若僅以幫助他
    人犯罪之意思，而對於正犯資以助力，使其易於實施犯罪，
    而未參與實行犯罪構成要件之行為者，則為幫助犯。依卷內
    資料所示，本件被告許哲祐就上揭犯罪事實欄二、(二)所示之
    犯行，僅係將林穎駿介紹予廖珮茵；而被告吳浩源就上揭犯
    罪事實欄三、(一)至(三)所示之犯行，或為介紹及開車搭載許啟
    斌前往交易現場向「古錐」購買毒品，或為介紹張宏田等人
    向許啟斌購買毒品；另被告蔡育展就上揭犯罪事實欄三、(一)
    所示之行為，則僅係告知許啟斌關於陳昭宇有意購買愷他命
    等情。被告許哲祐、吳浩源、蔡育展各就上開所示毒品之交
    易過程，並未參與事前買賣之磋商過程，且就共同被告許純
    耀、廖珮茵、許啟斌，是否販賣愷他命與買毒者，或是否決
    定意圖營利而販入愷他命等情，均無決定權，亦無實行將毒
    品交付與購毒者及收取價金之犯罪構成要件行為，其所參與
    者或僅係介紹賣毒者或買毒者，或僅係開車搭載前往現場交
    易，而分別使各該次販賣毒品行為易於完成之協助行為，應
    均僅成立幫助犯。是檢察官指訴被告許哲祐就上揭犯罪事實
    欄二、(二)所示之犯行、被告吳浩源就上揭犯罪事實欄三、(一)
    至(三)所示之犯行及被告蔡育展就上揭事實欄三、(一)所示之犯
    行，均應成立共同販賣第三級毒品罪云云，容有誤會，惟社
    會之基本事實同一，本院自得變更起訴法條論罪。
  (四)被告廖峻偉與許純耀就事實欄一；被告許哲祐與許純耀就事
    實欄二、(一)；被告許啟斌與蔡佳諱就事實欄三、(三)至(八)所示
    之犯行，彼此間均有犯意聯絡及行為分擔，各應依刑法第28
    條規定，論以共同正犯。
  (五)被告許哲祐就上開事實欄二、(一)至(二)所犯各罪間；被告許啟
    斌就上開事實欄三、(一)至(十一)所犯各罪間；被告蔡佳諱就上開
    事實欄三、(三)至(八)所犯各罪間；被告吳浩源就上開事實欄三
    、(一)至(三)所犯各罪間，均犯意各別，行為互殊，均應予分論
    併罰。
  (六)毒品危害防制條例第17條第2 項規定：「犯第4 條至第8 條
    之罪於偵查及審判中均自白者，減輕其刑。」查被告廖峻偉
    、許哲祐、許啟斌、蔡佳諱、吳浩源、蔡育展於檢察官訊問
    時及本院審理時均坦承販賣或幫助販賣愷他命之犯行，是被
    告廖峻偉就上揭事實欄一；被告許哲祐就上揭事實欄二、(一)
    至(二)；被告許啟斌就上揭事實欄三、(一)至(十一)；被告蔡佳諱就
    上揭事實欄三、(三)至(八)；被告吳浩源就上揭事實欄三、(一)至
    (三)；被告蔡育展就上揭事實欄三、(一)所示之犯行，均應減輕
    其刑。又被告許哲祐就上揭事實欄二、(二)所示之犯行、被告
    吳浩源就上揭事實欄三、(一)至(三)所示之犯行及被告蔡育展就
    上揭事實欄三、(一)所示之犯行，均係幫助他人犯罪，為幫助
    犯，均得依刑法第30條第2 項之規定，按正犯之刑減輕之，
    並均依法遞減之。
  (七)販賣第三級毒品罪之法定刑為「5 年以上有期徒刑，得併科
    新臺幣700 萬元以下罰金」。然同為販賣第三級毒品者，其
    原因動機不一，犯罪情節未必盡同，或有大盤毒梟者，亦有
    中、小盤之分，所造成危害社會之程度自屬有異，法律科處
    此類犯罪所規定之法定最低本刑卻同為「5 年以上有期徒刑
    ，得併科新臺幣700 萬元以下罰金」，顯有違「罰當其罪」
    之原則。職是之故，若審酌個案情狀，認為處以低於上開刑
    期，即可收懲儆之效，並足以達到防衛社會目的者，自非不
    可依客觀之犯行與主觀之惡性二者加以考量其情狀，是否有
    可憫恕之處，適用刑法第59條之規定酌量減輕其刑，期使個
    案裁判之量刑能斟酌至當，符合比例原則。而本件被告廖峻
    偉、許哲祐、蔡佳諱各次販賣愷他命之行為或與許純耀共犯
    或與許啟斌共犯，且廖峻偉、許哲祐販賣所得均歸許純耀所
    有，而蔡佳諱各次販賣所得則均歸許啟斌所有，是被告廖峻
    偉、許哲祐、蔡佳諱之惡性及犯罪情節均核與大量走私進口
    毒品之所謂「大盤」、「中盤」毒販迥然不同，如不論其情
    節輕重，遽處以販賣第三級毒品罪之法定刑，誠屬情輕法重
    ，過於嚴苛，亦難謂符合罪刑相當性及比例原則。從而，本
    院參酌以上各情，以被告廖峻偉、許哲祐、蔡佳諱觸犯本罪
    之原因、背景及其客觀環境等具體情狀，認在客觀上足以使
    人感覺過苛而引起一般人之同情，尚非無可憫恕。基上，本
    院認被告廖峻偉就事實欄一所示之犯行、被告許哲祐就事實
    欄二、(一)所示之犯行（不含二、(二)所示幫助販賣部分）及被
    告蔡佳諱就事實欄三、(三)至(八)所示之各次犯行，依其上開犯
    罪情狀，均仍嫌過重，爰均再依刑法第59條規定酌減其刑，
    並均遞減之。另辯護人雖認被告許啟斌之犯行亦有「情輕法
    重」之情事，請求併依刑法第59條酌減其刑。惟刑法第59條
    之酌量減輕其刑，必須犯罪另有特殊之原因與環境等在客觀
    上足以引起一般同情，認為即予宣告法定最低度刑期猶嫌過
    重者，始有其適用。至於行為人之犯罪動機為何，犯罪所得
    之多寡及其主觀惡性、情節是否輕微等，僅屬得於法定刑內
    審酌量刑之標準，不得據為酌量減輕之理由（最高法院95年
    度臺上字第4414號判決意旨參照）。被告許啟斌販賣愷他命
    之對象共有4 人，次數總計11次，次數非微，對毒品流通氾
    濫有一定程度影響，並對社會治安造成危害，而其各次販賣
    愷他命之犯行，經依毒品危害防制條例第17條第2 項減輕其
    刑後，最低可量處有期徒刑2 年6 月，故本院認本案並無對
    被告許啟斌宣告法定最低刑度猶嫌過重之情形，自無刑法第
    59條規定之適用，應予敘明。
  (八)又「數罪併罰，分別宣告其罪之刑，依下列各款定其應執行
    者：五、宣告多數有期徒刑者，於各刑中之最長期以上，各
    刑合併之刑期以下，定其刑期。但不得逾30年。」刑法第51
    條第5 款定有明文。又法律上屬於自由裁量事項，尚非概無
    法律性之拘束，在法律上有其外部界限及內部界限。前者係
    法律之具體規定，使法院得以具體選擇為適當裁判。後者則
    指法院為自由裁量時，應考量法律之目的，法律秩序之理念
    所在。法院為裁判時，二者均不得有所踰越。在數罪併罰定
    應執行刑之案件，法院所為刑之酌定，固屬自由裁量事項，
    然對於法律之內、外部界限，仍均應受其拘束（最高法院94
    年度臺非字第21號裁判要旨足供本案定刑之參考）。從而，
    數罪併罰在定應執行之刑之際，自應再為應執行之刑的決定
    ，亦屬一種特別的量刑過程，其考量結果，並非單純表示一
    種數罪刑度的總和而已，而是再次對於同一行為人責任的檢
    視。相較於刑法第57條所定科刑時應審酌的事項係對一般犯
    罪行為之裁量；而定應執行刑之宣告，則屬一種對犯罪人本
    身及所犯之各種犯罪的綜合判斷。申言之，定應執行刑的宣
    告，並非僅在法定範圍內為自由裁量，更應注意由行為人所
    犯數罪所反映出行為人之人格特性，並考量刑法目的及相關
    刑事政策，妥為宣告。而刑法的功能中，除一般預防及特別
    預防之外，更重要的是行為人再社會化及具體的社會保護作
    用，否則加諸過度之刑罰於被告，徒僅造成責任報應，去實
    現一個未知、抽象的正義。因此，是否為被告長期性監禁宣
    告的同時，應一併考量被告犯案情節對社會之衝擊，並注意
    此舉是否造成被告更生絕望的心理反應，使得被告的人格遭
    受完全性地抹滅。換言之，必須考量刑罰手段的相當性，儘
    量選擇能使受刑人回歸社會生活之刑罰方法。法官無法以所
    謂「治亂世用重典」之理由，加重刑罰以圖遏止歪風，不能
    過度強調所謂一般預防的刑罰目的。實則，就人性尊嚴及人
    權的思想而言，任何一個人均非他人的工具，以加重被告的
    刑罰作為達到阻嚇其他人犯罪的手段，則被告已淪為教化社
    會大眾的工具，喪失了作為一個人的主體性，這均與我國刑
    事政策之立法有違。此應為最高法院所揭示「內部界限」之
    內涵。
  (九)爰審酌被告廖峻偉、許哲祐、許啟斌、蔡佳諱、吳浩源、蔡
    育展為本件販毒或幫助販毒之行為，非僅戕害身心，有害國
    民健康，更可能引發各種犯罪，對國家社會治安之危害非淺
    ，且被告吳浩源介紹被告許啟斌向上游購買愷他命，俾被告
    許啟斌取得毒品來源，其惡性及助力相對嚴重，惟被告廖峻
    偉、許哲祐、許啟斌、蔡佳諱、吳浩源、蔡育展於偵查及本
    院審理時均坦承犯行，犯後態度尚佳，且被告廖峻偉年僅25
    歲、被告許哲祐年僅26歲、被告許啟斌年僅21歲、被告蔡佳
    諱年僅20歲、被告吳浩源年僅22歲、被告蔡育展年僅21歲，
    均正值青壯之年，若均能改過遷善，早日回歸家庭與社會，
    將來仍能有所作為，兼衡被告廖峻偉僅國中畢業、被告許哲
    祐為專科畢業、被告許啟斌為高中肄業、被告蔡佳諱為國中
    畢業、被告吳浩源為高中畢業、被告蔡育展為高中畢業，教
    育程度均不高，被告廖峻偉目前從事切割之工作、被告許哲
    祐目前從事賣魯味之工作、被告許啟斌目前在服兵役、被告
    蔡佳諱目前從事油漆工作、被告吳浩源目前沒有工作、被告
    蔡育展目前從事做冷氣之工作，以及辯護人及被告廖峻偉、
    許哲祐、許啟斌、蔡佳諱、吳浩源、蔡育展對於刑度之意見
    及刑罰之內部界限等一切情狀，分別量處被告廖峻偉所犯之
    罪如附表一所示之刑、被告許哲祐所犯各罪如附表二編號1.
    至2.所示之刑、被告許啟斌所犯各罪如附表三編號2.、5.、
    7.至15.所示之刑、被告蔡佳諱所犯各罪如附表三編號7.至12.
    所示之刑、被告吳浩源所犯各罪如附表三編號1.、4.、6.所
    示之刑、被告蔡育展所犯之罪如附表三編號3.所示之刑，再
    分別就被告許哲祐、許啟斌、蔡佳諱、吳浩源部分定其等之
    應執行之刑各如主文第2 、3 、4 、5 項所示。末查，被告
    廖峻偉、許哲祐、蔡育展前均未曾受有期徒刑以上刑之宣告
    ，有臺灣高等法院被告廖峻偉、許哲祐、蔡育展之前案紀錄
    表各1 份在卷可按，被告廖峻偉、許哲祐、蔡育展犯後均坦
    承犯行，已見悔意，且本件乃肇因於被告廖峻偉、許哲祐、
    蔡育展一時失慮初罹刑典，經此教訓，當知警惕而無再犯之
    虞，本院綜合上開等情，認被告廖峻偉、許哲祐、蔡育展所
    宣告之刑，均以暫不執行為適當，爰就被告廖峻偉、蔡育展
    部分併予宣告緩刑4 年，就被告許哲祐部分併予宣告緩刑5
    年，以啟自新。另審酌上開所宣告之刑雖暫無執行之必要，
    惟為強化被告廖峻偉、許哲祐、蔡育展之法治概念及盼其等
    遠離不當環境，俾於緩刑期內能深知警惕，避免緩刑宣告不
    致輕易遭到撤銷，爰併依刑法第74條第2 項第5 款規定，命
    被告廖峻偉、許哲祐、蔡育展向政府機關、政府機構、行政
    法人、社區或其他符合公益目的之機構或團體提供200 （廖
    峻偉、蔡育展部分）或240 （許哲祐部分）小時之義務勞務
    （註：被告廖峻偉、許哲祐、蔡育展行為後，刑法第74條第
    2 項第5 款規定，雖於98年06月10日修正，而於98年09月01
    日施行，然其刑罰法律並未變更，且關於行為人是否符合緩
    刑要件，其判斷標準，非以行為時法律為依據，而係以裁判
    時法律為依據，蓋緩刑條件並非針對行為而設，而係針對宣
    告刑作為宣告緩刑條件，故本件關於被告廖峻偉、許哲祐、
    蔡育展緩刑之宣告要件，仍應適用修正後刑法第74條規定。
    至於被告廖峻偉、許哲祐、蔡育展究應向何機構團體提供義
    務勞務，屬執行之問題，應由執行檢察官斟酌全案情節及各
    機關、法人、社區、團體之需求，妥為指定）；另依刑法第
    93條第1 項第2 款規定，均併予宣告於緩刑期間付保護管束
    ，俾能由觀護人予以適當督促，以發揮附條件緩刑制度之立
    意及避免短期自由刑執行所肇致之弊端，以期符合本件緩刑
    目的。
三、沒收方面：
  (一)毒品危害防制條例第19條第1 項所定「供犯罪所用或因犯罪
    所得之物」，係指犯同條例第4 條至第9 條、第12條、第13
    條或第14條第1 項、第2 項之罪所用或所得之物，不包括毒
    品本身在內，是尚不得援用此項規定為第三級毒品之沒收依
    據，而毒品危害防制條例對於查獲之販賣第三級毒品之沒收
    ，並無特別規定，如其行為已構成犯罪，則該毒品即屬不受
    法律保護之違禁物，應依刑法第38條第1 項第1 款之規定沒
    收之。本件被告許啟斌扣案之愷他命1 包（驗餘淨重0.4205
    公克），揆諸上開說明及基於共犯各負全部責任之理論，除
    於被告許啟斌最後一次販賣毒品愷他命之犯行下（即附表三
    編號9.）宣告沒收外，亦於共犯蔡佳諱附表三編號9.之犯行
    下宣告沒收。而包裝上開毒品愷他命之外包裝袋1 個，可以
    防止毒品潮濕，並便利被告攜帶以販賣，亦係供販賣毒品所
    用之物，及全新供預備分裝毒品所用之小型分裝袋拾陸只，
    均應依同條例第19條第1 項規定，均於被告許啟斌最後一次
    販賣毒品愷他命之犯行下（即附表三編號9.）宣告沒收之，
    亦於共犯蔡佳諱附表三編號9.之犯行下宣告沒收。
  (二)毒品危害防制條例第19條第1 項關於沒收之規定，係採義務
    沒收主義，凡屬被告或共同正犯所有，供販賣毒品所用或因
    犯罪所得之物，均應宣告沒收，如不能沒收時，追徵其價額
    或以其財產抵償之。又販賣毒品所得金錢，如能認定確係販
    賣毒品所得款項，應宣告沒收，不以當場搜獲扣押者為限，
    但因其並無「不問屬於犯人與否，沒收之」之特別規定，自
    仍以沒收物屬於犯人所有者為限，始得依該規定予以沒收。
    如所得財物為金錢而無法沒收時，應以其財產抵償之，而不
    發生追徵價額問題（最高法院93年度臺上字第1218號、第26
    70號、第2743號判決意旨可參）。另共同實行犯罪之人，在
    合同意思範圍內，各自分擔犯罪行為之一部，相互利用他方
    之行為，以遂行其犯罪之目的，即應就其全部所發生之結果
    ，共同負責。因此，共同正犯之犯罪所得，係合併計算，為
    避免執行時發生重複沒收之情形，故各共同正犯間係採連帶
    沒收主義，於各該共同正犯之同一或先後所為之判決內，於
    裁判時應就共同正犯諭知連帶沒收，不得就全體共同正犯之
    總所得，對各該共同正犯分別重複諭知沒收（最高法院97年
    度臺上字第4808號判決意旨參照）。準此：
    1.被告廖峻偉販賣毒品所得部分：與許純耀共同販賣第三級
      毒品所得400 元，雖未經扣案，仍應依毒品危害防制條例
      第19條第1 項規定，在該次犯行之罪刑項下宣告與許純耀
      連帶沒收，如全部或一部不能沒收時，以其與許純耀之財
      產連帶抵償之。
    2.被告許哲祐販賣毒品所得部分：與許純耀共同販賣第三級
      毒品所得1,000 元（即附表二編號1.），雖未經扣案，仍
      應依毒品危害防制條例第19條第1 項規定，在該次犯行之
      罪刑項下宣告與許純耀連帶沒收，如全部或一部不能沒收
      時，以其與許純耀之財產連帶抵償之。
    3.被告許啟斌販賣毒品所得部分：共得款4,800 元，其中扣
      案部分為4,500 元，係附表三編號2.及7.至12.各次犯行之
      販賣毒品所得，業據被告許啟斌供承在卷（見本院筆錄卷
      第63頁反面）。是以，上開扣案之4,500 元，應分別依同
      條例第19條第1 項規定逕予宣告沒收，並在上揭各次罪刑
      項下諭知之，且就附表三編號7.至12.部分所示金額共3,00
      0 元諭知與蔡佳諱連帶沒收之。至於附表三編號5.部分之
      販毒所得300 元雖未經扣案，仍應依毒品危害防制條例第
      19 條 第1 項規定，在該次犯行之罪刑項下宣告沒收，如
      全部或一部不能沒收時，以其財產抵償之。
    4.被告蔡佳諱販賣毒品所得部分：與許啟斌共同販賣第三級
      毒品所得共3,000 元（即附表三編號7.至12.），業經扣案
      ，應分別依毒品危害防制條例第19條第1 項規定諭知與許
      啟斌連帶沒收之。
  (三)扣案之(1)Sony Ericsson 廠牌行動電話1 支（搭配其所有門
    號0000000000號晶片卡1 枚），係共犯許純耀所有之物、(2)
    Sony Ericsson 廠牌行動電話1 支（搭配他人所有之門號00
    00000000號晶片卡1 枚），則係被告許啟斌所有之物，且均
    係供販賣本件毒品聯絡所用之物，業據其等供明在卷（見本
    院筆錄卷第63頁、第161 頁、第195 頁反面），爰依毒品危
    害防制條例第19條第1 項規定宣告沒收。又扣案之00000000
    00號晶片卡1 枚既非本案被告或共犯所有，自不予宣告沒收
    。另扣案之(1)共犯許純耀所有之帳冊2 本、帳單2 張、愷他
    命殘渣袋1 只、愷他命殘渣筆管1 支等物，(2)被告許啟斌所
    有之現金5,500 元中之1,000 元、塑膠吸管吸食器1 支、塑
    膠盤子1 個、汽車旅館卡片1 張，既均與本件販賣毒品無關
    ，亦據共犯許純耀及被告許啟斌供明在卷（見本院筆錄卷第
    161 頁、第64頁），爰均不予宣告沒收。
  (四)至於被告廖峻偉持用之0000000000號行動電話1 支、被告許
    哲祐持用之0000000000號行動電話1 支、被告蔡佳諱持用之
    0000000000號行動電話1 支、被告吳浩源持用之0000000000
    號行動電話1 支、被告蔡育展持用之0000000000號行動電話
    1 支等物，均未扣案，且均已滅失，業據其等供承在卷，爰
    均不予宣告沒收，併此敘明。
據上論斷，應依刑事訴訟法第299 條第1 項前段、第300 條，現
行毒品危害防制條例第4 條第3 項、第8 條第3 項、第17條第2
項、第19條第1 項，刑法第2 條第1 項但書、第11條前段、第28
條、第30條第2 項、第59條、第51條第5 款、第74條第1 項第1
款、第2 項第5 款、第93條第1 項第2 款、第38條第1 項第1 款
，判決如主文。
本案經檢察官陳詠薇到庭執行職務。
中    華    民    國    99    年    12    月    15    日
                  刑事第七庭    審判長法  官  許佩如
                                      法  官  王紹銘
                                      法  官  鍾世芬
以上正本證明與原本無異。
如不服本判決應於收受判決後10日內向本院提出上訴書狀，並應
敘述具體理由；其未敘述上訴理由者，應於上訴期間屆滿後20日
內向本院補提理由書（均須按他造當事人之人數附繕本）。「切
勿逕送上級法院」。
                                      書記官  徐基典
中    華    民    國    99    年    12    月    15    日
附錄論罪科刑法條：
【毒品危害防制條例第4 條第3 項】
製造、運輸、販賣第三級毒品者，處5 年以上有期徒刑，得併科
新臺幣700 萬元以下罰金。
附表一（即廖峻偉論罪科刑部分）：
┌─────┬───────┬─────────┬──────────┐
│   編號   │時間        │犯行            │所犯罪名及刑責      │
│          │地點        │購毒者          │                    │
│          │              │金額（新臺幣）  │                    │
├─────┼───────┼─────────┼──────────┤
│1.事實一【│98年02月25日│廖峻偉共同販賣愷│廖峻偉共同販賣第三級│
│即起訴書編│  10時許及稍後│  他命2 包。      │毒品，處有期徒刑壹年│
│號一(二)部分│  。          │林郁盛。        │伍月。扣案之Sony Eri│
│】        │雲林縣麥寮鄉│400元。         │csson廠牌行動電話壹 │
│          │  公墓附近。  │                  │支（含門號0000000000│
│          │              │                  │號晶片卡壹枚）沒收之│
│          │              │                  │。未扣案之販賣第三級│
│          │              │                  │毒品所得新臺幣肆佰元│
│          │              │                  │應與許純耀連帶沒收，│
│          │              │                  │如全部或一部不能沒收│
│          │              │                  │時，以其與許純耀之財│
│          │              │                  │產連帶抵償之。      │
└─────┴───────┴─────────┴──────────┘
附表二（即許哲祐論罪科刑部分）：
┌─────┬───────┬─────────┬──────────┐
│   編號   │時間        │犯行            │所犯罪名及刑責      │
│          │地點        │購毒者          │                    │
│          │              │金額（新臺幣）  │                    │
├─────┼───────┼─────────┼──────────┤
│1.事實二(一)│98年03月06日│許哲祐共同販賣愷│許哲祐共同販賣第三級│
│【即起訴書│  11時許及稍後│  他命1包。       │毒品，處有期徒刑壹年│
│編號一(五)部│  。          │丁寶元。        │伍月。扣案之Sony Eri│
│分】      │雲林縣麥寮鄉│1,000元。       │csson廠牌行動電話壹 │
│          │  海豐堡汽車旅│                  │支（含門號0000000000│
│          │  館外。      │                  │號晶片卡壹枚）沒收之│
│          │              │                  │。未扣案之販賣第三級│
│          │              │                  │毒品所得新臺幣壹仟元│
│          │              │                  │應與許純耀連帶沒收，│
│          │              │                  │如全部或一部不能沒收│
│          │              │                  │時，以其與許純耀之財│
│          │              │                  │產連帶抵償之。      │
├─────┼───────┼─────────┼──────────┤
│2.事實二(二)│98年03月30日│幫助廖珮茵居間聯│許哲祐幫助販賣第三級│
│【即號起訴│  23時許及稍後│  絡買毒者，以利廖│毒品，處有期徒刑壹年│
│書編號一(十一)│  。          │  珮茵販賣愷他命3 │肆月。              │
│部分】    │雲林縣虎尾鎮│  包。            │                    │
│          │  文科路678 號│林穎駿。        │                    │
│          │  統領KTV 停車│1,000元。       │                    │
│          │  場。        │                  │                    │
└─────┴───────┴─────────┴──────────┘
附表三（即吳浩源、蔡育展、許啟斌、蔡佳諱論罪科刑部分）：
┌─────┬───────┬─────────┬──────────┐
│   編號   │時間        │犯行            │所犯罪名及刑責      │
│          │地點        │購毒者          │                    │
│          │              │金額            │                    │
├─────┼───────┼─────────┼──────────┤
│1.事實三(一)│98年03月下旬│幫助許啟斌聯絡及│吳浩源幫助販賣第三級│
│【即起訴書│  至98年04月間│  開車搭載其向上游│毒品，處有期徒刑貳年│
│編號一(十五)部│  。          │  購買毒品，以利許│。                  │
│分】      │雲林縣水林鄉│  啟販賣愷他命。  │                    │
│          │  等地。      │陳昭宇等人。    │                    │
│          │              │每次300 元至1,50│                    │
│          │              │  0 元。          │                    │
├─────┼───────┼─────────┼──────────┤
│2.事實三(一)│98年04月02日│許啟斌販賣愷他命│許啟斌販賣第三級毒品│
│【即起訴書│  凌晨00時45分│  3 小包。        │，處有期徒刑貳年玖月│
│編號一(十六)部│  許及稍後。  │陳昭宇。        │。扣案之Sony Ericsso│
│分】      │雲林縣水林鄉│1,500元。       │n廠 牌行動電話壹支（│
│          │  水南村1 鄰東│                  │不含門號0000000000號│
│          │  陽街85號陳昭│                  │晶片卡壹枚）及販賣第│
│          │  宇住處附近巷│                  │三級毒品所得新臺幣壹│
│          │  口。        │                  │仟伍佰元，均沒收。  │
├─────┼───────┼─────────┼──────────┤
│3.事實三(一)│98年04月02日│幫助許啟斌介紹買│蔡育展幫助販賣第三級│
│【即號起訴│  00時45分許及│  毒者，以利許啟斌│毒品，處有期徒刑壹年│
│書編號一(十六)│  稍後。      │  販賣愷他命。    │伍月。              │
│部分】    │雲林縣水林鄉│陳昭宇。        │                    │
│          │  水南村東陽街│1,500 元。      │                    │
│          │  85號。      │                  │                    │
├─────┼───────┼─────────┼──────────┤
│4.事實三(二)│98年04月07日│幫助許啟斌介紹買│吳浩源幫助販賣第三級│
│【即號起訴│  22時07分、26│  毒者，以利許啟斌│毒品，處有期徒刑壹年│
│書編號一(十七)│  分許。      │  販賣愷他命。    │伍月。              │
│部分】    │雲林縣水林鄉│張宏田及綽號「阿│                    │
│          │  「阿龍小吃部│  童」之成年男子。│                    │
│          │  」。        │300 元。        │                    │
├─────┼───────┼─────────┼──────────┤
│5.事實三(二)│98年04月07日│許啟斌販賣愷他命│許啟斌販賣第三級毒品│
│【即起訴書│  22時07分、26│  1 小包。        │，處有期徒刑貳年捌月│
│編號一(十七)部│  分許。      │張宏田及綽號「阿│。扣案之Sony Ericsso│
│分】      │雲林縣水林鄉│  童」之成年男子。│n廠 牌行動電話壹支（│
│          │  「阿龍小吃部│300元。         │不含門號0000000000號│
│          │  」。        │                  │晶片卡壹枚）沒收。未│
│          │              │                  │扣案之販賣第三級毒品│
│          │              │                  │所得新臺幣佰元沒收│
│          │              │                  │，如全部或一部不能沒│
│          │              │                  │收時，以其財產抵償之│
│          │              │                  │。                  │
├─────┼───────┼─────────┼──────────┤
│6.事實三(四)│98年04月間。│幫助許啟斌介紹及│吳浩源幫助販賣第三級│
│【即號起訴│雲林縣北港鎮│  開車搭載其向上游│毒品，處有期徒刑貳年│
│書編號一(十五)│  等地。      │  購買毒品，以利許│。                  │
│部分】    │              │  啟斌販賣愷他命。│                    │
│          │              │陳明澤等人。    │                    │
│          │              │每次500 元。    │                    │
│          │              │                  │                    │
├─────┼───────┼─────────┼──────────┤
│7.事實三(三)│98年04月19日│許啟斌、蔡佳諱共│1.許啟斌共同販賣第三│
│【即起訴書│  19時至20時許│  同販賣愷他命1 小│  級毒品，處有期徒刑│
│編號一(二十)部│  。          │  包              │  貳年捌月。扣案之So│
│分】      │雲林縣北港鎮│陳明澤。        │  ny Ericsson 廠牌行│
│          │  文化路與民族│500元。         │  動電話壹支（不含門│
│          │  路交岔路口附│                  │  號0000000000晶片卡│
│          │  近之某7-11便│                  │  壹枚）沒收。又扣案│
│          │  利商店前。  │                  │  之販賣第三級毒品所│
│          │              │                  │  得新臺幣伍佰元應與│
│          │              │                  │  蔡佳諱連帶沒收。  │
│          │              │                  │2.蔡佳諱共同販賣第三│
│          │              │                  │  級毒品，處有期徒刑│
│          │              │                  │  壹年伍月。扣案之So│
│          │              │                  │  ny Ericsson 廠牌行│
│          │              │                  │  動電話壹支（不含門│
│          │              │                  │  號0000000000晶片卡│
│          │              │                  │  壹枚）沒收。又扣案│
│          │              │                  │  之販賣第三級毒品所│
│          │              │                  │  得新臺幣伍佰元應與│
│          │              │                  │  許啟斌連帶沒收。  │
├─────┼───────┼─────────┼──────────┤
│8.事實三(四)│98年04月20日│許啟斌、蔡佳諱共│1.許啟斌共同販賣第三│
│【即起訴書│  19時至20時許│  同販賣愷他命1 小│  級毒品，處有期徒刑│
│編號一部│  。          │  包。            │  貳年捌月。扣案之So│
│分】      │雲林縣北港鎮│陳明澤。        │  ny Ericsson 廠牌行│
│          │  大同里公民路│500元。         │  動電話壹支（不含門│
│          │  116巷8號陳明│                  │  號0000000000晶片卡│
│          │  澤住處。    │                  │  壹枚）沒收。又扣案│
│          │              │                  │  之販賣第三級毒品所│
│          │              │                  │  得新臺幣伍佰元應與│
│          │              │                  │  蔡佳諱連帶沒收。  │
│          │              │                  │2.蔡佳諱共同販賣第三│
│          │              │                  │  級毒品，處有期徒刑│
│          │              │                  │  壹年伍月。扣案之So│
│          │              │                  │  ny Ericsson 廠牌行│
│          │              │                  │  動電話壹支（不含門│
│          │              │                  │  號0000000000晶片卡│
│          │              │                  │  壹枚）沒收。又扣案│
│          │              │                  │  之販賣第三級毒品所│
│          │              │                  │  得新臺幣伍佰元應與│
│          │              │                  │  許啟斌連帶沒收。  │
├─────┼───────┼─────────┼──────────┤
│9.事實三(五)│98年04月21日│許啟斌、蔡佳諱共│1.許啟斌共同販賣第三│
│【即起訴書│  19時至20時許│  同販賣愷他命1 小│  級毒品，處有期徒刑│
│編號一部│  。          │  包。            │  貳年捌月。扣案之第│
│分】      │嘉義縣六腳鄉│蘇詳富。        │  三級毒品愷他命壹包│
│          │  蘇厝村蘇厝寮│500元。         │  （驗餘淨重0.4205公│
│          │  216 號蘇詳富│                  │  克）、包裝第三級毒│
│          │  住處門口。  │                  │  品愷他命外包袋壹個│
│          │              │                  │  、Sony Ericsson廠 │
│          │              │                  │  牌行動電話壹支（不│
│          │              │                  │  含門號0000000000晶│
│          │              │                  │  片卡壹枚）、全新小│
│          │              │                  │  型分裝袋拾陸只，均│
│          │              │                  │  沒收。又扣案之販賣│
│          │              │                  │  第三級毒品所得新臺│
│          │              │                  │  幣伍佰元應與蔡佳諱│
│          │              │                  │  連帶沒收。        │
│          │              │                  │2.蔡佳諱共同販賣第三│
│          │              │                  │  級毒品，處有期徒刑│
│          │              │                  │  壹年伍月。扣案之第│
│          │              │                  │  三級毒品愷他命壹包│
│          │              │                  │  （驗餘淨重0.4205公│
│          │              │                  │  克）、包裝第三級毒│
│          │              │                  │  品愷他命外包袋壹個│
│          │              │                  │  、Sony Ericsson 廠│
│          │              │                  │  牌行動電話壹支（不│
│          │              │                  │  含門號0000000000晶│
│          │              │                  │  片卡壹枚）、全新小│
│          │              │                  │  型分裝袋拾陸只，均│
│          │              │                  │  沒收。又扣案之販賣│
│          │              │                  │  第三級毒品所得新臺│
│          │              │                  │  幣伍佰元應與許啟斌│
│          │              │                  │  連帶沒收。        │
├─────┼───────┼─────────┼──────────┤
│10.事實三(六)│98年03月15日│許啟斌、蔡佳諱共│1.許啟斌共同販賣第三│
│【即起訴書│  至20日間之某│  同販賣愷他命1 小│  級毒品，處有期徒刑│
│編號一部│  日19時至20時│  包。            │  貳年捌月。扣案之So│
│分】      │  許。        │蘇詳富。        │  ny Ericsson 廠牌行│
│          │雲林縣北港鎮│500元。         │  動電話壹支（不含門│
│          │  文化路圓環附│                  │  號0000000000晶片卡│
│          │  近某7-11便利│                  │  壹枚）沒收。又扣案│
│          │  商店。      │                  │  之販賣第三級毒品所│
│          │              │                  │  得新臺幣伍佰元應與│
│          │              │                  │  蔡佳諱連帶沒收。  │
│          │              │                  │2.蔡佳諱共同販賣第三│
│          │              │                  │  級毒品，處有期徒刑│
│          │              │                  │  壹年伍月。扣案之So│
│          │              │                  │  ny Ericsson 廠牌行│
│          │              │                  │  動電話壹支（不含門│
│          │              │                  │  號0000000000晶片卡│
│          │              │                  │  壹枚）沒收。又扣案│
│          │              │                  │  之販賣第三級毒品所│
│          │              │                  │  得新臺幣伍佰元應與│
│          │              │                  │  許啟斌連帶沒收。  │
├─────┼───────┼─────────┼──────────┤
│11.事實三(七)│98年04月中旬│許啟斌、蔡佳諱共│1.許啟斌共同販賣第三│
│【即起訴書│  之某日19時至│  同販賣愷他命1 小│  級毒品，處有期徒刑│
│編號一部│  20時許。    │  包。            │  貳年捌月。扣案之So│
│分】      │雲林縣北港鎮│蘇詳富。        │  ny Ericsson 廠牌行│
│          │  文化路圓環附│500元。         │  動電話壹支（不含門│
│          │  近某7-11便利│                  │  號0000000000晶片卡│
│          │  商店。      │                  │  壹枚）沒收。又扣案│
│          │              │                  │  之販賣第三級毒品所│
│          │              │                  │  得新臺幣伍佰元應與│
│          │              │                  │  蔡佳諱連帶沒收。  │
│          │              │                  │2.蔡佳諱共同販賣第三│
│          │              │                  │  級毒品，處有期徒刑│
│          │              │                  │  壹年伍月。扣案之So│
│          │              │                  │  ny Ericsson 廠牌行│
│          │              │                  │  動電話壹支（不含門│
│          │              │                  │  號0000000000晶片卡│
│          │              │                  │  壹枚）沒收。又扣案│
│          │              │                  │  之販賣第三級毒品所│
│          │              │                  │  得新臺幣伍佰元應與│
│          │              │                  │  許啟斌連帶沒收。  │
├─────┼───────┼─────────┼──────────┤
│12.事實三(八)│98年04月21日│許啟斌、蔡佳諱共│1.許啟斌共同販賣第三│
│【即起訴書│  19時至20時許│  同販賣愷他命1 小│  級毒品，處有期徒刑│
│編號一部│  。          │  包。            │  貳年捌月。扣案之So│
│分】      │雲林縣北港鎮│蘇詳富。        │  ny Ericsson 廠牌行│
│          │  公園路某全家│500元。         │  動電話壹支（不含門│
│          │  便利商店。  │                  │  號0000000000晶片卡│
│          │              │                  │  壹枚）沒收。又扣案│
│          │              │                  │  之販賣第三級毒品所│
│          │              │                  │  得新臺幣伍佰元應與│
│          │              │                  │  蔡佳諱連帶沒收。  │
│          │              │                  │2.蔡佳諱共同販賣第三│
│          │              │                  │  級毒品，處有期徒刑│
│          │              │                  │  壹年伍月。扣案之So│
│          │              │                  │  ny Ericsson 廠牌行│
│          │              │                  │  動電話壹支（不含門│
│          │              │                  │  號0000000000晶片卡│
│          │              │                  │  壹枚）沒收。又扣案│
│          │              │                  │  之販賣第三級毒品所│
│          │              │                  │  得新臺幣伍佰元應與│
│          │              │                  │  許啟斌連帶沒收。  │
├─────┼───────┼─────────┼──────────┤
│13.事實三(九)│98年03月26日│許啟斌轉讓愷他命│許啟斌轉讓第三級毒品│
│【即起訴書│  起至03月底間│  2至3公克與吳浩源│，處有期徒刑伍月。  │
│編號一(十五)部│  之某日。    │  。              │                    │
│分】      │雲林縣口湖鄉│                  │                    │
│          │  中山路3-37號│                  │                    │
│          │  許啟斌租屋處│                  │                    │
│          │  。          │                  │                    │
├─────┼───────┼─────────┼──────────┤
│14.事實三(十)│98年04月18日│許啟斌轉讓愷他命│許啟斌轉讓第三級毒品│
│【即起訴書│  。          │  2至3公克與吳浩源│，處有期徒刑伍月。  │
│編號一(十五)部│雲林縣口湖鄉│  。              │                    │
│分】      │  中山路3-37號│                  │                    │
│          │  許啟斌租屋處│                  │                    │
│          │  。          │                  │                    │
├─────┼───────┼─────────┼──────────┤
│15.事實三(十一)│98年04月19日│許啟斌轉讓愷他命│許啟斌轉讓第三級毒品│
│【即起訴書│  。          │  1 公克與蔡佳諱。│，處有期徒刑伍月。  │
│編號一(二十)部│雲林縣北港鎮│                  │                    │
│分】      │  中秋路51號蔡│                  │                    │
│          │  佳諱住處。  │                  │                    │
└─────┴───────┴─────────┴──────────┘
附表一之1.（廖峻偉部分之通訊監察譯文一覽表）：
┌─┬─────┬────────────────┬─────────┐
│編│時      間│通  訊  監  察  譯  文  內  容  │  備          考  │
│號│          │                                │                  │
├─┼─────┼────────────────┼─────────┤
│1 │98年02月25│A：0000-000000（許純耀）        │(1)即起訴書犯罪事實│
│  │日10時03分│B：0000-000000（林郁盛）        │  一(二)。          │
│  │29秒      │                                │(2)通訊監察譯文：臺│
│  │          │B：你要去那裡。                 │  中市警察局第五分│
│  │          │A：我要去西螺。                 │  局中分五偵字第09│
│  │          │B：我要去找你，這樣不行了。     │  00000000號卷第08│
│  │          │A：小平在材料行。               │  頁至第11頁。    │
│  │          │B：他那裡有嗎。                 │                  │
│  │          │A：有啦。                       │                  │
│  │          │B：你打打小平。                 │                  │
│  │          │A：好。                         │                  │
│  ├─────┼────────────────┤                  │
│  │98年02月25│A：0000-000000（許純耀）        │                  │
│  │日10時08分│B：0000-000000（許秋平）        │                  │
│  │10秒      │                                │                  │
│  │          │A：你在那裡。                   │                  │
│  │          │B：在麥寮。                     │                  │
│  │          │A：有人要找你。                 │                  │
│  │          │B：誰。                         │                  │
│  │          │A：越南之星。                   │                  │
│  │          │B：好。                         │                  │
│  ├─────┼────────────────┤                  │
│  │98年02月25│A：0000-000000（許純耀）        │                  │
│  │日10時11分│B：0000-000000（許秋平）        │                  │
│  │04秒      │                                │                  │
│  │          │B：人在那裡。                   │                  │
│  │          │A：我打給他。                   │                  │
│  │          │B：你叫他在公墓那裡等。         │                  │
│  │          │A：好。                         │                  │
│  ├─────┼────────────────┤                  │
│  │98年02月25│A：0000-000000（許純耀）        │                  │
│  │日10時12分│B：0000-000000（林郁盛）        │                  │
│  │14秒      │                                │                  │
│  │          │A：他在公墓那裡等你。           │                  │
│  │          │B：我還沒到麥寮。               │                  │
│  │          │A：好。                         │                  │
│  │          │                                │                  │
│  ├─────┼────────────────┤                  │
│  │98年02月25│A：0000-000000（許純耀）        │                  │
│  │日10時16分│B：0000-000000（許秋平）        │                  │
│  │55秒      │                                │                  │
│  │          │B：你有跟他講嗎，我到了。       │                  │
│  │          │A：他不在麥寮。                 │                  │
│  │          │B：我先去收錢，叫他打給我。     │                  │
│  ├─────┼────────────────┤                  │
│  │98年02月25│A：0000-000000（許純耀）        │                  │
│  │日10時35分│B：0000-000000（林郁盛）        │                  │
│  │38秒      │                                │                  │
│  │          │B：我十分到麥寮。               │                  │
│  │          │A：你打0000-000000（廖仔）。    │                  │
│  │          │B：誰的。                       │                  │
│  │          │A：廖仔。                       │                  │
│  ├─────┼────────────────┤                  │
│  │98年02月25│A：0000-000000（許純耀）        │                  │
│  │日10時45分│B：0000-000000（林郁盛）        │                  │
│  │59秒      │                                │                  │
│  │          │B：我到麥寮了要找誰。           │                  │
│  │          │A：找小平、廖仔。               │                  │
│  │          │B：小平說去東勢。               │                  │
│  │          │A：廖仔。                       │                  │
│  │          │B：我還沒打。                   │                  │
│  │          │A：好。                         │                  │
└─┴─────┴────────────────┴─────────┘
附表二之1.（即許哲祐部分之監訊監察譯文一覽表）：
┌─┬─────┬────────────────┬─────────┐
│編│時      間│通  訊  監  察  譯  文  內  容  │  備          考  │
│號│          │                                │                  │
├─┼─────┼────────────────┼─────────┤
│1 │98年03月06│A：0000-000000（許純耀）        │(1)即起訴書犯罪事實│
│  │日11時04分│B：0000-000000（丁寶元）        │  一(五)。          │
│  │07秒      │                                │(2)通訊監察譯文：臺│
│  │          │A：你要多少？                   │  中市警察局第五分│
│  │          │B：1000元。                     │  局中分五偵字第09│
│  │          │A：問你在那裡？                 │  00000000號卷第46│
│  │          │B：我在麥寮。                   │  頁至47頁。      │
│  │          │A：麥寮阿！我叫人家拿去給你。   │                  │
│  │          │B：叫他拿海風堡，到海風堡在打給 │                  │
│  │          │   手機給我。                   │                  │
│  ├─────┼────────────────┤                  │
│  │98年03月06│A：0000-000000（許純耀）        │                  │
│  │日11時04分│B：0000-000000（許哲祐）        │                  │
│  │55秒      │                                │                  │
│  │          │A：你在那。                     │                  │
│  │          │B：我回來麥寮了啊！             │                  │
│  │          │A：你來我店裡好嗎？             │                  │
│  │          │B：現在嗎？                     │                  │
│  │          │A：你來幫我…拿那個到麥寮海風堡 │                  │
│  │          │   你知道嗎？                   │                  │
│  │          │B：我知道啊！那我現在過去。     │                  │
│  ├─────┼────────────────┤                  │
│  │98年03月06│A：0000-000000（許純耀）        │                  │
│  │日11時33分│B：0000-000000（許哲祐）        │                  │
│  │26秒      │                                │                  │
│  │          │A：有沒有。                     │                  │
│  │          │B：還沒到。                     │                  │
│  │          │A：你是跑出去玩啊！             │                  │
│  │          │B：剛剛去買涼的。               │                  │
│  │          │A：你有打給他嗎？               │                  │
│  │          │B：有啦！他有跟我聯絡。         │                  │
├─┼─────┼────────────────┼─────────┤
│2.│98年03月30│A：0000-000000（許哲祐）        │(1)即起訴書犯罪事實│
│  │日23時02分│B：0000-000000（林穎駿）        │  一              │
│  │28秒      │                                │  (十一)。            │
│  │          │A：喂。                         │(2)通訊監察譯文：臺│
│  │          │B：阿佑。                       │  中市警察局第五分│
│  │          │A：嗯。                         │  局中分五偵字第  │
│  │          │B：你在哪裡。                   │  00000000 00 號卷│
│  │          │A：我在麥寮啊。                 │  第49頁至第51 頁 │
│  │          │B：在麥寮喔！有空了嗎？         │  。              │
│  │          │A：現在沒有了喔。               │                  │
│  │          │B：沒有了喔！你都沒出去走走喔。 │                  │
│  │          │A：沒有呢都在家裡。             │                  │
│  │          │B：這樣要怎麼辦。               │                  │
│  │          │A：我也不知道。                 │                  │
│  │          │B：這樣要自已想辦法喔。         │                  │
│  │          │A：對啊。                       │                  │
│  │          │B：你那一天不是說要出去走走。   │                  │
│  │          │A：哪要的那一種沒有啦！其他的有 │                  │
│  │          │   。你在哪裡。                 │                  │
│  │          │B：我在遊藝場啦！你是說小菜沒有 │                  │
│  │          │   或是燒酒沒有。               │                  │
│  │          │A：燒酒沒有。                   │                  │
│  │          │B：燒酒沒有喔。                 │                  │
│  │          │A：嗯。                         │                  │
│  │          │B：這樣不就沒效了。             │                  │
│  │          │A：我等一下打給你。             │                  │
│  ├─────┼────────────────┤                  │
│  │98年03月30│A：0000-000000（許哲祐）        │                  │
│  │日23時07分│B：0000-000000（林穎駿）        │                  │
│  │52秒      │                                │                  │
│  │          │A：你們等一下要到哪邊喝。       │                  │
│  │          │B：...                          │                  │
│  │          │A：是喔。                       │                  │
│  │          │B：嗯。                         │                  │
│  │          │A：要去斗六拿呢。               │                  │
│  │          │B：你要去那邊再回來喔。         │                  │
│  │          │A：沒有啦。                     │                  │
│  │          │B：要我自已去。                 │                  │
│  │          │A：嗯。                         │                  │
│  │          │B：你有辦法叫他來嗎。           │                  │
│  │          │A：他們喔。                     │                  │
│  │          │B：嗯。                         │                  │
│  │          │A：還是我等一下過去找你。       │                  │
│  │          │B：好。                         │                  │
│  ├─────┼────────────────┤                  │
│  │98年03月30│A：0000-000000（許哲祐）        │                  │
│  │日23時22分│B：0000-000000（林穎駿）        │                  │
│  │30秒      │                                │                  │
│  │          │A：喂。                         │                  │
│  │          │B：嗯。                         │                  │
│  │          │A：我在外面。                   │                  │
│  │          │B：喔。                         │                  │
│  │          │                                │                  │
│  │          │                                │                  │
│  ├─────┼────────────────┤                  │
│  │98年3 月30│A：0000-000000（許哲祐）        │                  │
│  │日23時24分│B：0000-000000（廖珮茵）        │                  │
│  │25秒      │                                │                  │
│  │          │A：                             │                  │
│  │          │B：喂你是誰。                   │                  │
│  │          │A：我麥寮阿佑，你有空嗎。       │                  │
│  │          │B：晚一點好嗎。                 │                  │
│  │          │A：晚一點喔。                   │                  │
│  │          │B：你現在在那邊嗎。             │                  │
│  │          │A：差不多12點半，跟上次一樣地方 │                  │
│  │          │   嗎。                         │                  │
│  │          │B：跟上次一樣。                 │                  │
│  │          │A：是喔！你等一下打給我好嗎。   │                  │
│  │          │B：好。                         │                  │
│  │          │A：                             │                  │
│  ├─────┼────────────────┤                  │
│  │98年03月30│A：0000-000000（許哲祐）        │                  │
│  │日23時25分│B：0000-000000（廖珮茵）        │                  │
│  │39秒      │                                │                  │
│  │          │A：我上次去找你，跟上次一樣嗎。 │                  │
│  │          │B：不要講那麼多來再說好嗎。     │                  │
│  │          │A：好我了解，那個我朋友要那個他 │                  │
│  │          │   要過去我沒有要過去呢。       │                  │
│  │          │B：你不來。                     │                  │
│  │          │A：對啊。                       │                  │
│  │          │B：現在呢。                     │                  │
│  │          │A：我叫我朋友打給你。           │                  │
│  │          │B：你為什麼不跟他一起過來。     │                  │
│  │          │A：我在忙。                     │                  │
│  │          │B：…。                         │                  │
│  │          │A：我叫他打給你。               │                  │
│  │          │B：好！你阿佑喔。               │                  │
│  │          │A：我阿佑。                     │                  │
│  │          │B：…，好。                     │                  │
│  ├─────┼────────────────┤                  │
│  │98年03月30│A：0000-000000（許哲祐）        │                  │
│  │日23時30分│B：0000-000000（林穎駿）        │                  │
│  │45秒      │                                │                  │
│  │          │A：喂。                         │                  │
│  │          │B：我打給他他沒接，不認識嗎。   │                  │
│  │          │A：可能，我打給他。             │                  │
│  │          │B：好。                         │                  │
│  │          │                                │                  │
│  │          │                                │                  │
│  ├─────┼────────────────┤                  │
│  │98年03月30│A：0000-000000（許哲祐）        │                  │
│  │日23時31分│B：0000-000000（廖珮茵）        │                  │
│  │24秒      │                                │                  │
│  │          │A：喂剛才那一支電話是我朋友啦！ │                  │
│  │          │B：你來啦。                     │                  │
│  │          │A：喂。                         │                  │
│  │          │B：你等我一下。                 │                  │
│  │          │A：好。                         │                  │
│  │          │B：喂。                         │                  │
│  │          │A：剛才那一支後面888是我朋友，他│                  │
│  │          │   等一下會打給你。             │                  │
│  │          │B：好。                         │                  │
└─┴─────┴────────────────┴─────────┘
附表三之1.（即吳浩源、蔡育展、許啟斌、蔡佳諱部分之通訊監
察譯文一覽表）：
┌─┬─────┬────────────────┬─────────┐
│編│時      間│通  訊  監  察  譯  文  內  容  │  備考            │
│號│          │                                │                  │
├─┼─────┼────────────────┼─────────┤
│1 │98年03月25│A ：0000-000000（許啟斌）       │(1)即起訴書犯罪事實│
│  │日23時25分│B ：0000-000000（吳浩源）       │  一 (十五)。         │
│  │14秒      │                                │(2)通訊監察譯文：警│
│  │          │A ：喂                          │  卷第000000000 號│
│  │          │B ：我問到很便宜的 28 那可以試  │  第3- 5頁。      │
│  │          │A ：試完覺得可以再拿嘛如果拿沒  │                  │
│  │          │    效的看要怎麼買              │                  │
├─┼─────┼────────────────┼─────────┤
│  │98年03月26│A ：0000-000000（許啟斌）       │                  │
│  │日13時29分│B ：0000-000000（吳浩源）       │                  │
│  │15秒      │                                │                  │
│  │          │A ：現在很多人跟我說都28，目前  │                  │
│  │          │    有三腳28的，我再想說在一個  │                  │
│  │          │    一個給她殺，看看能不能殺到  │                  │
│  │          │    27、26那邊，我就是要這樣    │                  │
│  │          │    阿，看看能不能殺下來阿      │                  │
│  │          │B ：晚上幾點要去阿              │                  │
│  │          │A ：我下班，洗完澡就去，趕快拿  │                  │
│  │          │    一拿趕快回來                │                  │
│  │          │B ：都不去上課喔，想說今晚就不  │                  │
│  │          │    去上課喔                    │                  │
│  │          │A ：我也再想說在搞晚一點，今天  │                  │
│  │          │    也不用去上課了，明天還要去  │                  │
│  │          │    拿錢，你娘的勒，連續3天沒   │                  │
│  │          │    去上課                      │                  │
│  │          │B ：3天，幹，看要怎樣           │                  │
│  │          │A ：對阿，我想說等一下下班身體  │                  │
│  │          │    洗衣洗就趕快去              │                  │
│  │          │B ：今天有人約我3 點半出去，我  │                  │
│  │          │    說我不知道耶，幹我們要拿那  │                  │
│  │          │    個，怎麼去阿，也不一定啦，  │                  │
│  │          │    想說就不要去啦              │                  │
│  │          │A ：不然我們等一下去再打給他就  │                  │
│  │          │    好了阿                      │                  │
│  │          │B ：好阿                        │                  │
├─┼─────┼────────────────┼─────────┤
│2 │98年04月02│A：0000-000000（許啟彬）        │(1)即起訴書犯罪事實│
│  │日凌晨00時│B：0000-000000（蔡育展）        │  一 (十六)。         │
│  │23分57秒  │                                │(2)通訊監察譯文：雲│
│  │          │A：喂，你們差不多到哪？         │  警港偵字第009810│
│  │          │B：差不多要從嘉義回去了。       │  00329 號卷第31頁│
│  │          │A：要回去之前，之前那邊有人要   │  、雲警港偵字第00│
│  │          │   ，你們方便送過去嗎？         │  000000000 號卷第│
│  │          │B：好阿。                       │  2 頁。          │
│  │          │A：這樣我現問他們要多少？等一   │                  │
│  │          │   下在打給你。                 │                  │
│  ├─────┼────────────────┤                  │
│  │98年04月02│A：0000-000000（許啟彬）        │                  │
│  │日凌晨00時│B：0000-000000（蔡育展）        │                  │
│  │25分56秒  │                                │                  │
│  │          │B ：喂！你先記得這支電話0913-   │                  │
│  │          │    232853 等一下到水林打給他   │                  │
│  │          │    ，他要三件                  │                  │
│  │          │A ：好                          │                  │
│  ├─────┼────────────────┤                  │
│  │98年04月02│A：0000-000000（許啟彬）        │                  │
│  │日凌晨00時│B：0000-000000（陳昭宇）        │                  │
│  │45分53秒  │                                │                  │
│  │          │【相約交易地點】                │                  │
├─┼─────┼────────────────┼─────────┤
│3 │98年04月07│A：0000-000000（許啟斌）        │(1)即起訴書犯罪事實│
│  │日18時18分│B：0000-000000（吳浩源）        │  一 (十七)。         │
│  │42秒      │                                │(2)通訊監察譯文：雲│
│  │          │A：喂。                         │  警港偵字第009810│
│  │          │B：你有裝袋嗎？                 │  00222 號卷第5 頁│
│  │          │B：有阿。                       │  、雲港偵字第0098│
│  │          │A：有帶著嗎？                   │  0000000 號卷第2 │
│  │          │B：有阿。                       │  頁。            │
│  │          │A：阿童阿田都要。               │                  │
│  │          │B：在哪？                       │                  │
│  │          │A：你放學回來在過去。           │                  │
│  │          │A：喔。                         │                  │
│  │          │B：我問阿田看看如果要的話去北   │                  │
│  │          │   港拿。                       │                  │
│  ├─────┼────────────────┤                  │
│  │98年04月07│A：0000-000000（許啟斌）        │                  │
│  │日22時07分│B：0000-000000（張宏田）        │                  │
│  │24秒      │                                │                  │
│  │          │A：阿田喔我啟賓拉。             │                  │
│  │          │B：嘿。                         │                  │
│  │          │A：阿豪說你要拿喔。             │                  │
│  │          │B：瑪莉要拿晚一點11點來我家。   │                  │
│  │          │A：11點喔我現在放學喔。         │                  │
│  │          │B：不然我打給他。               │                  │
│  │          │A：對阿我順便去水林。           │                  │
│  │          │B：好。                         │                  │
│  ├─────┼────────────────┤                  │
│  │98年04月07│A：0000-000000（許啟斌）        │                  │
│  │日晚間10時│B：0000-000000（張宏田）        │                  │
│  │26分00秒  │                                │                  │
│  │          │A：我在水林阿龍這。             │                  │
│  │          │B：瑪莉要1（單位）我叫他機車    │                  │
│  │          │   過去拿。                     │                  │
│  │          │A：好阿。                       │                  │
├─┼─────┼────────────────┼─────────┤
│4 │98年04月06│A ：0000-000000（許啟斌）       │(1)即起訴書犯罪事實│
│  │日17時59分│B ：0000-000000（吳浩源）       │  一 (十五)。         │
│  │56秒      │                                │(2)通訊監察譯文：警│
│  │          │A ：你要載我去嗎                │  卷第000000000 號│
│  │          │B ：你確定要拿嗎                │  第03 頁 至第05頁│
│  │          │A ：不是一字                    │  。              │
│  │          │B ：對阿                        │                  │
│  │          │A ：跟阿天拿才有不是嗎，不然    │                  │
│  │          │    2000先不要還，過幾天在還    │                  │
│  │          │B ：我先打電話問有沒有          │                  │
│  ├─────┼────────────────┤                  │
│  │98年04月06│A ：0000-000000（許啟斌）       │                  │
│  │日18時01分│B ：0000-000000（吳浩源）       │                  │
│  │30秒      │                                │                  │
│  │          │A ：喂                          │                  │
│  │          │B ：他電話不通                  │                  │
│  │          │A ：還是去拿邱哥的              │                  │
│  │          │B ：50，不知道他要不要，不然呢  │                  │
│  │          │A ：是喔，還是等晚一點          │                  │
│  │          │B ：50怕邱哥不要，他會漲        │                  │
│  │          │A ：應該漲500而已吧             │                  │
│  │          │B ：還是去嘉義等                │                  │
│  │          │A ：不然不要了                  │                  │
│  │          │B ：邱哥那邊一定有，看你啦      │                  │
│  │          │A ：找誰拿                      │                  │
│  │          │B ：打給邱哥阿，不然找阿網      │                  │
│  │          │A ：東西不知道好不好            │                  │
│  │          │B ：可以試阿                    │                  │
│  │          │A ：還是你等古錐貨進來          │                  │
│  │          │B ：貨進來不知道幾點            │                  │
│  │          │A ：沒關係我叫國偉載我去阿      │                  │
│  │          │B ：也可以啦                    │                  │
│  │          │A ：恩                          │                  │
│  │          │B ：到時貨進來我在叫你去拿      │                  │
│  │          │A ：好啦                        │                  │
├─┼─────┼────────────────┼─────────┤
│5 │98年03月29│A：0000-000000（許啟斌）        │(1)即起訴書犯罪事實│
│  │日下午10時│B：0000-000000（蔡佳諱）        │  一(二十)至。      │
│  │29分23秒  │                                │(2)通訊監察譯文：雲│
│  │          │A：喂！阿偉，你在睡喔           │  警港偵字第009810│
│  │          │B：沒有，很想睡而已             │  00329 號卷第08頁│
│  │          │A：那個我叫人幫你去拿           │  至第11頁。      │
│  │          │B：要叫誰阿                     │                  │
│  │          │A：小胖                         │                  │
│  │          │B：哪以個小胖，秋合（音譯人名） │                  │
│  │          │   喔，他要的喔，他要多少       │                  │
│  │          │A：兩件                         │                  │
│  │          │B：我這邊沒有了喔               │                  │
│  │          │A：你那邊都沒有了喔，都出完了喔 │                  │
│  │          │B：剩下最後兩件                 │                  │
│  │          │A：他要直接拿錢給我，還是要跟你 │                  │
│  │          │   算                           │                  │
│  │          │B：他跟你算喔                   │                  │
│  │          │A：我等一下叫他打給你           │                  │
│  │          │B：要在那裡等                   │                  │
│  │          │A：還是你要打給他               │                  │
│  │          │B：不要，我電話沒辦法打         │                  │
│  │          │A：那我叫他打給你，你在跟他講要 │                  │
│  │          │   在那裡等                     │                  │
│  │          │B：好阿好阿                     │                  │
│  ├─────┼────────────────┤                  │
│  │98年03月30│A：0000-000000（許啟斌）        │                  │
│  │日下午05時│B：0000-000000（蔡佳諱          │                  │
│  │37分57秒  │                                │                  │
│  │          │A：沒半件嘍                     │                  │
│  │          │B：我總共要給你三千五嘛         │                  │
│  │          │A：對阿！阿兩件不是阿昇拿去     │                  │
│  │          │B：小胖喔                       │                  │
│  │          │A：對阿他說過兩天拿給我，等一下 │                  │
│  │          │   你要做到幾點，還是我下課拿給 │                  │
│  │          │   你                           │                  │
│  │          │B：下課喔                       │                  │
│  │          │A：對阿，不然你在沒空我怎麼拿給 │                  │
│  │          │   你                           │                  │
│  │          │B：你這次要拿幾件放我這，你那邊 │                  │
│  │          │   還剩多少                     │                  │
│  │          │A：過兩天就沒了                 │                  │
│  │          │B：你那邊再過兩天就完了喔，怎麼 │                  │
│  │          │   這麼快                       │                  │
│  │          │A：我朋友給我欲拿15至20阿       │                  │
│  │          │B：要給他出完喔                 │                  │
│  │          │A：沒有啦，就是別人要啦，預計是 │                  │
│  │          │   15至20                       │                  │
│  │          │B： 你要拿那麼多件喔，好阿，你再│                  │
│  │          │   拿一點給我，我幫你銷一銷，我 │                  │
│  │          │   速度快喔                     │                  │
│  │          │A：我們自己就玩了快20           │                  │
│  │          │B：自己玩喔                     │                  │
│  │          │A：對阿，要有賺啦               │                  │
│  │          │B：幹你娘，自己玩不如拿給我玩   │                  │
│  │          │A：沒有啦，每件都要我賺100元阿  │                  │
│  │          │B：不先拿一件來玩               │                  │
│  │          │A：好啦，到時有多再拿給你       │                  │
│  │          │B：還真的哩，沒有啦，看怎樣你下 │                  │
│  │          │   克 在打給我，我再過去跟你拿，│                  │
│  │          │   對了，那個前我放在阿展（因譯 │                  │
│  │          │   ）那邊                       │                  │
│  │          │A：全部喔                       │                  │
│  │          │B：2500放在那邊，還有兩件的錢還 │                  │
│  │          │   沒收，我收一收再拿給你，我今 │                  │
│  │          │   天在去阿展那邊拿2500給你     │                  │
│  │          │A：好啦                         │                  │
│  ├─────┼────────────────┤                  │
│  │98年03月31│A：0000-000000（許啟斌）        │                  │
│  │日下午04時│B：0000-000000（蔡佳諱          │                  │
│  │18分11秒  │                                │                  │
│  │          │A：喂，你在蓋幹嘛               │                  │
│  │          │B：沒有阿，我在家裡面阿         │                  │
│  │          │A：剛才有人打給你嗎             │                  │
│  │          │B：誰阿，你朋友嗎               │                  │
│  │          │A：我不知道耶，他就打來問我你的 │                  │
│  │          │   電話阿，我也不知道阿，我打回 │                  │
│  │          │   去問他說是別人要的吧         │                  │
│  │          │B：誰打給你的                   │                  │
│  │          │A：小NO他們阿，阿順啦           │                  │
│  │          │B：是喔他又沒打給我，怎樣，他要 │                  │
│  │          │   拿嗎                         │                  │
│  │          │A：我也不知道                   │                  │
│  │          │B：他怎麼不直接跟你拿           │                  │
│  │          │A：我的沒有了阿                 │                  │
│  │          │B：是喔，還是我拿給你           │                  │
│  │          │A：沒關係啦，先放你那           │                  │
│  │          │B：因為我這幾天再出比較慢喔，我 │                  │
│  │          │   才出1件而已                  │                  │
│  │          │A：是喔，過幾天看怎樣阿         │                  │
│  │          │B：沒關係，我晚上先拿五件放你那 │                  │
│  │          │   邊好了，                     │                  │
│  │          │A：我不一定要去學校，有要去在打 │                  │
│  │          │   給你好啦                     │                  │
│  │          │B：你今天不去學校喔，不去要幹嘛 │                  │
│  │          │   阿                           │                  │
│  │          │A：在家睡覺吧                   │                  │
│  │          │B：你說小NO是哪ㄧ個小NO，他剛跟 │                  │
│  │          │   你討我的電話就對了           │                  │
│  │          │A：他們就問說阿偉的電話我就給他 │                  │
│  │          │   們了阿，他們跟明順在一起阿   │                  │
│  │          │B：如果要拿的話，他們要到北港來 │                  │
│  │          │   跟我拿耶，我是怕遇到狀況，如 │                  │
│  │          │   果出你朋友的，他們的錢說要跟 │                  │
│  │          │   你算哩                       │                  │
│  │          │A：對啦，也是有可能             │                  │
│  │          │B：對阿，他如果改天要跟我拿，說 │                  │
│  │          │   要跟你算，我就直接拿給你嘍   │                  │
│  │          │A：好啦，你在問我就好了啦       │                  │
│  │          │B：好啦，你晚上有要下來在打給我 │                  │
│  │          │A：好啦                         │                  │
│  ├─────┼────────────────┤                  │
│  │98年03月31│A：0000-000000（許啟斌）        │                  │
│  │日下午05時│B：0000-000000（蔡佳諱)         │                  │
│  │45分14秒  │                                │                  │
│  │          │A：喂，你在那裡                 │                  │
│  │          │B：你在北港嗎                   │                  │
│  │          │A：沒有啦，我朋友等一下要過來   │                  │
│  │          │B：要來跟我拿嗎                 │                  │
│  │          │A：對阿，你在哪啦，你不在北港嗎 │                  │
│  │          │B：我再公司這阿，我以前上班的地 │                  │
│  │          │   方                           │                  │
│  │          │A：到了打給你，你應該知道是誰   │                  │
│  │          │B：他要拿幾件                   │                  │
│  │          │A：你就拿6給他啦                │                  │
│  │          │B：六件喔，他要一次做六件喔     │                  │
│  │          │A：對阿 你就拿六給他            │                  │
│  │          │B：他現在已經出發了嗎           │                  │
│  │          │A：不然你現全部都拿給我好了啦， │                  │
│  │          │   你全部都拿回來啦             │                  │
│  │          │B：是喔，我這你勝八件而已喔，我 │                  │
│  │          │   已經幫你銷兩件出去了         │                  │
│  │          │A：好啦好啦，沒關係             │                  │
│  │          │B：我是要全部拿給小NO就對了，他 │                  │
│  │          │   出發了嗎，                   │                  │
│  │          │A：還沒啦，我們還在討論而已     │                  │
│  │          │B：那你討論完在打給我           │                  │
│  ├─────┼────────────────┤                  │
│  │98年04月04│A：0000-000000（許啟斌）        │                  │
│  │日上午02時│B：0000-000000（蔡佳諱          │                  │
│  │21分26秒  │                                │                  │
│  │          │A：沒辦法... 人家要養阿..不然你 │                  │
│  │          │   要養喔，你要去哪裡啦         │                  │
│  │          │B：敏俊他家等人家來阿           │                  │
│  │          │A：等誰                         │                  │
│  │          │B：等別人來拿阿                 │                  │
│  │          │A：拿什麼                       │                  │
│  │          │B：K阿                          │                  │
│  │          │A：拿多少                       │                  │
│  │          │B：2而已啦..還有一個要拿3吧     │                  │
│  │          │A：那你就銷的比我快阿           │                  │
│  │          │B：差不多啦                     │                  │
│  │          │A：差不多                       │                  │
│  │          │B：好啦                         │                  │
└─┴─────┴────────────────┴─────────┘

司法院資訊處製作；財團法人民間司法改革基金會備份。
